臺灣高等法院高雄分院刑事判決
上　訴　人
即　被　告　甲○○
選任辯護人　黃仕昆律師
上列上訴人因違反槍砲彈藥刀械管制條例案件，不服臺灣高雄地
方法院93年度重訴字第46號中華民國94年3 月28日第一審判決（
起訴案號：臺灣高雄地方法院檢察署93年度偵字第5016號、93年
度偵緝字第462 號），提起上訴，本院判決如下：
    主  文
上訴駁回。
    事  實
一、甲○○原住在臺南市，自民國84年底離台出境後，即僑居菲
    律賓馬尼拉市，從事人力仲介及導遊等業務維生，在菲律賓
    漸與擁有豐富槍彈來源之真實姓名不詳、日本籍自稱「根本
    晃」之成年男子（下稱「根本晃」）熟識，於91年底又經由
    友人介紹認識來自臺灣之兩大走私槍械集團首腦丁正祥（另
    案偵查中）及趙崇傑（現由原審法院93年度重訴字第28號案
    件審理中）、趙培盛（另案偵查中）兄弟等人，其明知槍砲
    、子彈均屬懲治走私條例公告之管制進出口物品，且依槍砲
    彈藥刀械管制條例規定，未經許可不得運輸、持有，竟基於
    幫助丁正祥及趙崇傑兄弟等走私集團以貨櫃夾藏管制物品槍
    彈運輸、走私入境之概括犯意，連續為下列行為：
  (一)丁正祥、林益彰（業經臺灣臺南地方法院92年度重訴字第21
    號判刑確定在案）、高國賢（現由臺灣臺南地方法院92年度
    重訴字第21號審理中）等人共同基於以貨櫃夾藏管制物品槍
    彈運輸、走私入境之犯意聯絡，由丁正祥於91年11月間某日
    ，邀約甲○○在菲律賓馬尼拉市「阿羅哈」飯店見面，並持
    1 張記載馬尼拉市各槍店電話及地址之紙張，商請甲○○引
    導蒐購槍枝，甲○○明知丁正祥欲走私槍枝回臺，竟仍先後
    2 次帶領丁正祥至馬尼拉巴石市「J&J 」槍店，採購貝瑞塔
    廠製制式手槍2 支、制式自動步槍7 支及未裝填火藥而不具
    殺傷力之槍榴彈5 顆，獲得該槍店所支付之仲介費6 萬6 千
    披索。丁正祥並告知甲○○上開槍榴彈裝填海砂後形同真品
    ，以貨櫃走私上開槍彈回臺，若有人領櫃被查獲，即可領取
    破案獎金云云。丁正祥在菲律賓又陸續透過其他管道蒐購槍
    彈，並於92年1 月底，囑託甲○○至工廠以25萬披索之價款
    ，訂購香蘭草編織籃3 萬只，作為夾藏槍彈之「菜底」（即
    申報貨櫃進出口之貨物，用以掩飾非法標的物）。林益彰則
    依丁正祥指示，先在臺灣尋找金主籌措購買槍彈之資金，復
    於92年3 月11日自高雄小港國際機場搭機前往菲律賓馬尼拉
    市，與丁正祥共同謀議以進口上開香蘭草編織籃之方式，將
    丁正祥所蒐購之槍彈夾藏於貨櫃內私運入境之事宜，林益彰
    返臺後，即委由不知情之女友萬彥伶至聯豐報關有限公司，
    持丁正祥在菲律賓所交付之「丁正忠」變造身分證申辦貨物
    進口報關事宜。丁正祥則在菲律賓將所蒐購之如附表1 所示
    具有殺傷力之制式手槍、制式自動步槍、制式步槍之仿造槍
    共31支、制式子彈共2505顆及不具殺傷力之槍榴彈5 顆夾藏
    在申報進口之140 箱香蘭草編織籃內，並裝入編號YTMU0000
    000 號之貨櫃中，於92年3 月22日，自菲律賓馬尼拉港報關
    ，委由陽明海運股份有限公司（下稱陽明海運公司）所屬YM
    NAGOYA（名古屋）V79 號貨輪載運，於92年3 月23日左右，
    運抵高雄港第120 號碼頭。林益彰乃於92年3 月25日駕車搭
    載萬彥伶至聯豐報關有限公司，委由萬彥伶支付辦理領櫃及
    僱請司機之費用，完成通關手續後，由祝順通運運輸公司不
    知情之司機陳朝來駕車，前往高雄港第120 號碼頭，領取該
    只貨櫃，並依林益彰指示將該只貨櫃載往臺南縣仁德工業區
    ○○路58號前路邊停靠卸貨。林益彰再指示高國賢僱用1 輛
    大貨車及2 名工人至該處搬運貨物，經高國賢分別聯絡中正
    托運行僱請不知情之葉喜鈞、葉瑞興2 人駕駛大貨車，及聯
    絡聯合包裝公司僱請不知情之鄧東海、何家正2 名搬運工人
    ，至該處將該貨櫃內之140 箱香蘭草編織籃紙箱搬上大貨車
    ，唯丁正祥已事先透過他人放線予臺灣高等法院臺南分院檢
    察署特偵組、臺南地方法院檢察署檢察檢肅黑金專組、法務
    部調查局高雄縣調查站、內政部警政署高雄港務警察局、刑
    事警察局、臺南市警察局刑警隊、高雄市政府警察局苓雅分
    局、財政部高雄關稅局等單位所組成之專案小組，專案小組
    因而一路跟監該只貨櫃，林益彰警覺遭跟監後，即聯絡高國
    賢通知葉喜鈞等人轉往臺南市安平工業區○○○路○段 與新
    信路口某處加油站旁等候指示，嗣經專案小組人員於同日下
    午2 時，在臺南市安平區○○○路○段與新信路口攔截該大
    貨車，並清查車上所載運之140 箱貨物，當場由其中22箱進
    口之香蘭草編織籃內，起獲如附表1 所示之具有殺傷力之制
    式手槍、制式自動步槍、制式步槍之仿造槍共31支、制式子
    彈共2505顆及不具殺傷力之槍榴彈5 顆。
  (二)趙培盛、許迺欣（經原審法院92年度重訴緝字第7 號判刑在
    案，並經本院93年度上重訴字第20號判決上訴駁回，又經最
    高法院發回更審）、于寶文（經原審法院93年度重訴字第39
    號判刑在案，現由本院93年度上訴字1164號案件審理中）、
    柯明昌（經原審法院93年度重訴字第49號判刑在案，現由本
    院94年上重訴字第1 號案件審理中）、黃帝裕（現由原審法
    院93年度重訴字第129 號案件審理中）及不詳姓名、年籍綽
    號「Tony」之成年菲律賓華僑（下稱「Tony」）等人共同基
    於以貨櫃夾藏管制物品槍彈運輸、走私入境之犯意聯絡，由
    許迺欣先於91年11月11日自高雄小港國際機場搭機至菲律賓
    馬尼拉市，趙培盛則於91年12月14日偕同柯明昌、于寶文、
    黃帝裕共同自高雄小港國際機場搭機前往菲律賓馬尼拉市，
    趙培盛等人抵達後，即與甲○○、許迺欣在馬尼拉市泛太平
    洋飯店見面，趙培盛向甲○○表明欲購買槍彈之意，委請甲
    ○○帶路仲介至槍店購買槍彈，並擔任在菲期間之導遊及翻
    譯工作，甲○○明知趙培盛等人欲走私槍彈回臺，竟仍允諾
    ，並引介「根本晃」與趙培盛認識。許迺欣則依趙培盛之指
    示，覓得菲律賓VANGELYN報關行接洽自菲律賓馬尼拉市將貨
    物裝櫃出口運輸至高雄港之報關事項，並介紹不知情之該報
    關行職員「Simon Reandino」（下稱「Simon 」）」與趙培
    盛認識。趙培盛、于寶文、柯明昌、黃帝裕等人於91年12月
    21日返臺後，趙培盛又於92年1 月11日偕同柯明昌、于寶文
    ，共同自高雄小港國際機場搭機前往菲律賓馬尼拉市，趙培
    盛即指示許迺欣購買夾藏槍彈之「菜底」椰子籬笆6 千葉及
    芒果乾8 箱，並委託「Simon 」代辦貨櫃報關事宜，及接手
    處理運費支付等後續事項。許迺欣、「Tony」2 人復依趙培
    盛之指示，在菲律賓馬尼拉機場附近之TARAMAQUE 承租房屋
    1 棟，供藏放槍彈之用。黃帝裕則於92年1 月14日自高雄小
    港國際機場搭機前往菲律賓馬尼拉市與趙培盛等人會合。趙
    培盛等人在菲律賓期間，甲○○除帶領趙培盛、黃帝裕至「
    J&J 」槍店，仲介趙培盛購得制式手槍6 支，獲得該槍店所
    支付之仲介費3 萬披索外，又擔任翻譯陪同趙培盛、于寶文
    ，由「根本晃」及其菲律賓友人帶路至馬尼拉市「克楠美」
    營區及另一營區門外，趙培盛在2 處分別購得制式自動步槍
    2 支及制式步槍子彈5 百顆，另向該同行之菲律賓人購買貝
    瑞塔廠製制式手槍1 支。「根本晃」復透過甲○○以15萬披
    索販賣M11 型制式衝鋒槍1 支予趙培盛，由甲○○陪同「根
    本晃」至許迺欣友人綽號「阿峰」之男子住處附近，將該槍
    交付許迺欣收執，並由柯明昌在趙培盛電話指示下交付價款
    予「根本晃」。「根本晃」隨後又以5 萬披索販賣制式手槍
    1 支予趙培盛，由甲○○陪同于寶文向「根本晃」取槍及付
    款，「根本晃」另仲介趙培盛以5 萬披索向丁正祥購買制式
    手槍1 支，亦由甲○○陪同于寶文向丁正祥取槍及付款。趙
    培盛復電請甲○○代為向「J&J 」槍店訂購制式子彈1 千顆
    ，由甲○○先代墊1 萬5 千披索之價款，再由該槍店店員開
    車載甲○○將子彈送往上開由許迺欣、「Tony」所承租之房
    屋交貨給于寶文。柯明昌、許迺欣另依趙培盛指示，至馬尼
    拉鄉下某美容院，向一菲律賓人購得制式手槍15支及制式子
    彈4 千顆。嗣趙培盛陸續購得如附表2 所示之槍彈後，遂於
    92年1 月16日晚間至17日凌晨間，指示許迺欣將所購得之芒
    果乾8 箱送至上開許迺欣、「Tony」所承租之房屋，並指揮
    于寶文、柯明昌、黃帝裕、許迺欣、「Tony」等人將上開槍
    彈包裝並藏置於芒果乾紙箱中。中途許迺欣先行離去，前往
    處理將「菜底」椰子籬笆6 千葉載至馬尼拉市皇賓地區之某
    貨櫃站，趙培盛則僱請不知情之菲律賓成年人駕車將上開夾
    藏槍彈之芒果乾8 箱及趙培盛等人載至該貨櫃站與許迺欣會
    合，經VANGELYN報關行委請不知情之韓國KMTC LINE 公司提
    供貨櫃，且經該公司菲律賓總代理NYK-FIL SHIPPING
    CORPORATION 公司將編號KMTU0000000 號之貨櫃運至該貨櫃
    站，趙培盛即指揮于寶文、柯明昌、黃帝裕、「Tony」將上
    開芒果乾8 箱搬入貨櫃最內層擺放，再由許迺欣指揮不知情
    之菲律賓成年人將椰子籬笆搬入貨櫃內作為掩飾，趙培盛遂
    將該只貨櫃交與VANGELYN報關行職員「Simon 」封櫃，並委
    請「Simon 」以許迺欣為收貨人辦理報關出口該只貨櫃自高
    雄港進口，趙培盛、柯明昌旋於翌日返臺，于寶文、黃帝裕
    則依趙培盛指示，在向「Simon 」取得貨櫃提單後，始於92
    年1 月22日一同搭機返臺。嗣該只貨櫃經VANGELYN報關行委
    由韓國KMTC LINE 公司之菲律賓總代理NYK-FIL SHIPPING
    CORPORATION 公司運送，韓國KMTC LINE 公司於92年1 月17
    日、92年1 月21日先後開立收貨人為許迺欣、貨名為椰子籬
    笆5 千件、目的港為高雄港之形式托運單及提單予VANGELYN
    報關行，並將該只貨櫃交予巴哈馬籍CONSISTENCE 貨櫃船運
    送，韓國KMTC LINE 公司之臺灣總代理式邦船務代理有限公
    司從業人員取得前開貨櫃進口相關資料後，於92年1 月24日
    由該公司高雄分公司傳真予不知情之港口船務指定代理海鑫
    船務代理有限公司（下稱海鑫公司）從業人員，海鑫公司從
    業人員隨即將該只貨櫃之進口艙單、貨櫃清單、提單等文件
    傳真予不知情之德利船務代理有限公司（下稱德利公司）從
    業人員，由德利公司從業人員向財政部高雄關稅局辦理進口
    手續，該貨櫃船於92年1 月22日駛離菲律賓馬尼拉港後，於
    92年1 月25日凌晨運輸駛抵高雄港並停泊於第78號碼頭。惟
    趙培盛已事先指示于寶文向航空警察局高雄分局及法務部調
    查局航業海員調查處高雄調查站（下稱高雄海調站）提出檢
    舉，分別以化名「小寶」、「阿國」製作「吳先生」等人涉
    嫌走私槍械之檢舉筆錄，嗣經臺灣高雄地方法院檢察署檢察
    官指揮高雄海調站、航空警察局高雄分局、保安警察第3 總
    隊、高雄縣警察局刑警隊及少年隊、高雄市政府警察局前鎮
    分局、刑事警察局偵6 隊等單位所組成之專案小組，於92年
    1 月25日下午3 時30分許，在高雄港第78號碼頭之貨櫃集散
    站，會同財政部高雄關稅局稽查人員，對於前開貨櫃開櫃查
    驗，當場發現除申報裝載之椰子籬笆外，在貨櫃之最裏層藏
    有芒果乾8 箱，開啟後扣得如附表2 所示之具有殺傷力之制
    式手槍共46支、制式衝鋒槍共2 支、制式自動步槍共2 支、
    制式子彈5612顆、制式步槍子彈446 顆及不具殺傷力之制式
    空包彈1 顆。
  (三)趙崇傑、趙培盛兄弟、許迺欣、于寶文、「Tony」及不詳姓
    名、年籍綽號「BABOY 」之成年男子（下稱「BABOY 」）等
    人共同基於以貨櫃夾藏管制物品槍彈走私、運輸入境之犯意
    聯絡，由趙崇傑先於92年3 月20日，至友人許福泰（現由原
    審法院92年度重訴字第83號案件審理中）之大寮鄉住處，以
    需要資金從菲律賓進口香菸回臺之名義，矇使許福泰同意出
    借新臺幣300 萬元，當日許福泰即交付新臺幣200 萬元現金
    予趙崇傑，翌日並隨同趙崇傑搭機赴菲欲參訪菸廠。在菲期
    間，許福泰又委請其妻匯款新臺幣99萬元至趙崇傑指定之帳
    戶，惟趙崇傑未帶許福泰參訪菸廠，竟邀約甲○○至飯店見
    面，表明欲購買槍枝之意，甲○○明知趙崇傑等人欲走私槍
    彈回臺，竟仍連繫「根本晃」攜帶槍枝至飯店與趙崇傑進行
    交易，趙崇傑即以許福泰所提供之上開款項，先後向「根本
    晃」購得制式手槍20支，並囑託「根本晃」暫時代為保管，
    待趙培盛赴菲律賓時再轉交趙培盛。許福泰與趙崇傑於92年
    3 月28日返國後，趙崇傑即遠避大陸，並囑請趙培盛赴菲律
    賓繼續蒐購槍彈安排走私入台及陷害許福泰等事宜。趙培盛
    乃於92年4 月8 日，偕同于寶文共同自高雄小港國際機場搭
    機前往菲律賓馬尼拉市，抵達菲律賓後，趙培盛又向甲○○
    表明欲購買槍枝之意，經甲○○連繫「根本晃」攜帶槍枝至
    飯店與趙培盛進行交易，趙培盛乃陸續向「根本晃」購得掌
    心雷轉輪手槍之仿造槍4 支、M11 型制式衝鋒槍2 支及制式
    子彈1 萬1 千顆，另指示在菲之許迺欣採購「菜底」椰子板
    及中空乾咖啡原木段，而「BABOY 」亦將長短槍共25支寄交
    趙培盛走私入臺，上開槍彈、椰子板及中空乾咖啡原木段均
    分別運至許迺欣住處附近消防隊旁由趙培盛委請許迺欣承租
    之小木屋及空地。趙培盛再委請甲○○連絡「根本晃」將趙
    崇傑先前採買之槍枝亦運送至該處，即由趙培盛指揮許迺欣
    、于寶文、「Tony」等人，將上開趙崇傑兄弟所購買及「
    BABOY 」所寄放之槍彈均藏入中空乾咖啡原木段後，再僱請
    卡車載運椰子板及夾藏槍彈之中空乾咖啡原木段至蘇比克灣
    ，裝入編號WFHU0000000 號之貨櫃，趙培盛、許迺欣另搭車
    前往蘇比克灣會合處理貨櫃報關事宜。嗣經不知情之正利航
    業股份有限公司（下稱正利公司）開立收貨人為奕卉企業有
    限公司、貨名為乾咖啡木2175件、目的港為高雄港之提貨單
    ，另由德利公司向財政部高雄關稅局辦理進口報關手續，該
    只貨櫃乃於92年5 月2 日，經不知情之陽明海運公司以MAR
    TRAVELLER 船第307 N308S 航次運送，而於92年5 月11日抵
    達高雄港。又趙培盛、于寶文於92年4 月29日返臺後，趙培
    盛於92年5 月初某日約許福泰在高雄紅毛港南星計劃大門口
    見面，佯裝告知將於近期內返還借款300 萬元，並介紹同行
    之表舅黃福祿與許福泰認識，隨即偕同高雄海調站蔡俊士調
    查員帶黃福祿向臺灣高雄地方法院檢察署檢察官檢舉「阿泰
    」涉嫌走私槍械。上開貨櫃於92年5 月13日領櫃後，經不知
    情之江華貨櫃儲運有限公司（下稱江華貨櫃公司）職員邱添
    丁載運至高雄市○○路341 號趙培盛所承租之倉庫內，趙培
    盛先取走夾藏其內「BABOY 」所寄交之MP5 型衝鋒槍1 支及
    部分制式子彈，再將其餘槍彈分裝於3 只寶麗龍箱內，並與
    蔡俊士調查員擬定破獲許福泰以漁船走私槍械入臺之計劃，
    詳列槍彈交貨地點、執行地點、現場圖、人員車輛配署等計
    劃後，由趙培盛於翌日 (92年5 月14日）約許福泰於當日下
    午2 時40分前往高雄紅毛港南星計劃大門口見面，許福泰遂
    招攬不知情之蔡正瓊駕駛車牌號碼ZE-652號計程車趕往高雄
    紅毛港南星計劃大門口，經黃福祿與不知情之海巡署第五大
    隊隊員黃錦龍依蔡俊士之計劃在該處與許福泰會面後，引導
    許福泰前往高雄市紅毛港海昌活動中心附近空地，由黃福祿
    指示2 名不詳姓名、年籍之成年男子將內裝槍彈之保麗龍箱
    3 只搬運到許福泰所搭乘之上開計程車後行李廂，許福泰即
    乘坐該計程車離去，甫出高雄紅毛港即在中林路及中利路口
    ，為臺灣高雄地方法院檢察署檢察官率同高雄海調站、法務
    部調查局南部地區機動工作組、高雄市調查處、高雄縣調查
    站、保安警察第三總隊第二大隊、高雄縣政府警察局刑警隊
    及少年隊、高雄市政府警察局前鎮分局及小港分局、高雄市
    憲兵隊、刑事警察局偵四隊、海巡署第五大隊等單位組成之
    專案小組人員攔下，當場在該計程車後行李廂內發現3 只保
    麗龍箱，經現場拆驗查扣如附表3 所示之具有殺傷力之制式
    手槍共43支、制式衝鋒槍共2 支、轉輪手槍之仿造槍共4 支
    、制式子彈共715 顆。
二、案經高雄縣警察局移送臺灣高雄地方法院檢察署檢察官偵查
    起訴。
    理  由
壹、程序部分:
關於辯護人爭執被告甲○○以外之人於檢察事務官、司法警察官
或司法警察詢問時之陳述之證據能力，及本案其他證據方法之證
據能力，本院認定如下：
一、按被告以外之人於檢察事務官、司法警察官或司法警察調查
    中所為之陳述，與審判中不符時，其先前之陳述具有較可信
    之特別情況，且為證明犯罪事實存否所必要者，得為證據，
    刑事訴訟法第159 條之2 定有明文。
  (一)另案被告林益彰、林建利及證人黃福祿等人既未於本案審判
    中到庭作證，致無從認定渠等於檢察事務官、司法警察官、
    司法警察調查中所為之陳述是否與審判中不符，且無其他傳
    聞法則例外規定之適用，依上開規定，應認渠等於檢察事務
    官、司法警察官、司法警察調查中所為之陳述無證據能力。
  (二)另案被告于寶文、許迺欣、趙崇傑、柯明昌等人於檢察事務
    官及司法警察官調查中之陳述，對於自己所參與之運輸、走
    私槍彈犯行，供述甚詳且較無保留，然渠等於原審法院審理
    中到庭作證時，則一概否認涉有上開犯行，足認渠等於檢察
    事務官及司法警察官調查中之陳述與審判中不符，且先前之
    陳述，因距離案發之初，尚未因自己涉案而遭檢察官提起公
    訴或經法院判刑，內心較無顧忌，亦無與被告或其他共犯勾
    串之情事，而具有較可信之特別情況，且為證明本案被告犯
    罪事實存否所必要，依上開規定，應有證據能力。
二、按被告以外之人於審判中傳喚不到者，其於檢察事務官、司
    法警察官或司法警察調查中所為之陳述，經證明具有可信之
    特別情況，且為證明犯罪事實之存否所必要者，得為證據，
    刑事訴訟法第159 條之3 第3 款定有明文。
    證人莊馥全既於本案審理中經傳喚不到，並經被告於審判中
    陳稱莊某已逃亡至菲律賓，則莊馥全於92年12月12日司法警
    察官調查中所為之陳述，亦查無證據證明有受到任何外力脅
    迫之情事，應認係出於其自由意志之陳述，而具有可信之特
    別情況，且為證明本案被告犯罪事實存否所必要，依上開規
    定，應有證據能力。
三、按被告以外之人於偵查中向檢察官所為之陳述，除顯有不可
    信之情況者外，得為證據，刑事訴訟法第159 條之1 第2 項
    定有明文。另案被告林益彰於臺灣臺南地方法院92年度重訴
    字第21號案件92年3 月26日、92年4 月1 日檢察官偵訊時之
    供述；證人莊馥全於92年12月19日、證人黃福祿於92年12月
    13日、證人黃錦龍於92年12月29日、證人許福泰於92年11月
    5 日、證人許迺欣於92年12月22日、證人于寶文於93年4 月
    12日、93年4 月15日、證人柯明昌於93年4 月23日檢察官偵
    訊時之證述，既查無證據證明有顯有不可信之情況，依上開
    規定，均有證據能力。
四、按被告以外之人於審判外向法官所為之陳述，得為證據，刑
    事訴訟法第159 條之1 定有明文。另案被告林益彰於臺灣臺
    南地方法院92年度重訴字第21號案件審理中之供述；另案被
    告許迺欣於原審法院92年度重訴字第83號案件審理中之證述
    ；另案被告于寶文於原審法院93年度重訴字第39號案件準備
    程序中之供述、於原審法院92年度重訴字第83號案件審理中
    之證述；另案被告柯明昌於原審法院92年度重訴緝第7 號案
    件審理中之證述，均屬被告以外之人於審判外向法官所為之
    陳述，依上開規定，應有證據能力。
五、按「一除顯有不可信之情況外，公務員職務上製作之紀錄文
    書、證明文書。二除顯有不可信之情況外，從事業務之人於
    業務上或通常業務過程所須製作之紀錄文書、證明文書。
    三除前2 款之情形外，其他於可信之特別情況下所製作之文
    書，亦得為證據」，刑事訴訟法第159 條之4 定有明文。
  (一)林益彰、于寶文、黃帝裕、許迺欣、趙培盛、柯明昌、許福
    泰、趙崇傑、陳益樂等人之入出境查詢紀錄，屬內政部警政
    署入出境管理局之公務員職務上製作，經常處於可受公開檢
    查之狀態，若有錯誤，甚易發現而得以及時糾正之紀錄文書
    ，又查無證據證明有顯不可信之情況，依上開規定，應有證
    據能力。
  (二)編號YTMU0000000 貨櫃之貨櫃清單、船期表、艙單、編號
    KMTU0000000 號貨櫃中華民國海關艙單、進口貨櫃清單、貨
    櫃存放通知單、貨櫃泊靠及裝卸資料、船期表、臺灣高等法
    院93年3 月18日院信文實字第0930102187號函檢附之駐菲律
    賓代表處93年3 月15日菲行字第930548號函文暨所附之編號
    KMTU0000000 號貨櫃相關資料及中譯文、財政部高雄關稅局
    93年1 月5 日高普政字第0930200006號函暨所附進口報單、
    商業發票、正利公司提貨單、陽明海運公司貨櫃運送單、裝
    備交換檢查報告、92年12月12日高普政字第0920200463號函
    所附編號WFHU0000000 號貨櫃92年1 月9 日載運乾咖啡木材
    之貨櫃運送單、93年3 月11日高普政字第0930200084號函所
    附編號WFH U0000000號貨櫃92年3 月30日載運乾咖啡木材之
    進口報單、江華貨櫃公司92年1 月9 日編號WFHU0000000 號
    貨櫃、92年4 月1 日編號WFHU0000000 號貨櫃、92年5 月13
    日編號WFHU0000000 號貨櫃之承運工作紀錄、中華航空公司
    高雄分公司93年1 月12日2004KHHDM0026 號函所附出境班機
    高雄飛馬尼拉CI637 號91年1 2 月14日、92年1 月11日、92
    年4 月8 日、入境班機馬尼拉飛高雄CI638 號91年12月21日
    、92年1 月22日、92年4 月29日之全機旅客名單等資料，均
    為從事業務之人於通常業務過程不間斷而準確記載，且有其
    他從事業務之人校對其正確性，完成於業務終了前後，無預
    見日後可能會被提供作為證據之偽造動機之紀錄文書，復查
    無證據證明有顯有不可信之情況，依上開規定，應有證據能
    力。
六、按被告以外之人於審判外之陳述，雖不符刑事訴訟法第159
    條之1 至第159 條之4 之規定，而經當事人於審判程序同意
    作為證據，法院審酌該言詞陳述或書面陳述作成時之情況，
    認為適當者，亦得為證據；當事人、代理人或辯護人於法院
    調查證據時，知有第159 條第1 項不得為證據之情形，而未
    於言詞辯論終結前聲明異議者，視為有前項之同意，刑事訴
    訟法第159 條之5 第1 項、第2 項亦定有明文。
    內政部警政署刑事警察局92年6 月2 日刑鑑字第0920054551
    號、92年3 月12日刑鑑字第0920020804號、92年6 月30日刑
    鑑字第0920099127號槍彈鑑定書、國防部聯合後勤司令部軍
    品鑑定測試處92年6 月10日隄符字第920001468 號函暨附件
    照片、航空警察局92年1 月23日化名「小寶」之檢舉筆錄、
    高雄海調站92年1 月23日化名「阿國」之檢舉筆錄、92年 9
    月20日、同年月26日化名「王純」之檢舉筆錄、高雄關稅局
    扣押貨物運輸工具收據及搜索筆錄與所附槍彈清單、刑事案
    件證物採驗紀錄表、合作金庫銀行大發分行92年3 月24日、
    匯款人許美惜、收款人趙崇傑、匯款金額新臺幣99萬元之匯
    款回條聯、趙培盛、于寶文、柯明昌等人之護照申請書、臺
    灣高雄地方法院檢察署92年1 月3 日雄檢楠果91他3788字第
    5197號編號WFHU0000000 號貨櫃之放行公文等資料，雖查無
    符合刑事訴訟法第159 條之1 至第159 之4 規定等情形，但
    當事人及辯護人於本院調查時，已明示同意將上開資料作為
    證據，本院審酌上開資料作成時之情況，並無顯不可信之情
    形，認為以之作為本案之證據亦屬適當，依上開規定，認均
    有證據能力。
貳、實體部分:
一、有關事實欄「(一)」部分：
  (一)訊據上訴人即被告甲○○坦承上開帶領丁正祥至「J&J 」槍
    店，採購貝瑞塔廠製制式手槍2 支及制式自動步槍7 支、槍
    榴彈5 顆，並收取槍店支付之仲介費之事實，惟否認幫助運
    輸及走私槍砲之犯行，辯稱：並未獲丁正祥告知購買槍彈之
    目的是要走私回臺，只有幫丁正祥帶路到馬尼拉市附近某工
    廠，由丁正祥自己向工廠洽購香蘭草編織籃，當時丁正祥表
    示購買香籃草編織籃之目的，是要做進口貿易，回臺賣給百
    貨公司作為購物承器，可替代塑膠袋使用，我在92年3 月間
    因新聞報導才知道丁正祥等人以貨櫃進口香蘭草編織籃名義
    ，夾藏在菲律賓採購之長短槍共31枝自馬尼拉走私進入高雄
    港云云。
  (二)經查：
  (1)上開被告帶領丁正祥至「J&J 」槍店，採購貝瑞塔廠製制式
    手槍2 支、制式自動步槍7 支及槍榴彈5 顆，並收取槍店支
    付之仲介費之事實，業據被告於檢察事務官詢問、檢察官偵
    訊及原審法院移審訊問、準備程序、審理中均坦承不諱（見
    93 偵5016 第1 卷第18、21、114 -115、124 頁、原審卷第
    1 卷第20- 21、49頁、第2 卷第222 、335 頁）。
  (2)被告於93年4 月3 日檢察官偵訊時亦供承：92年1 月份綽號
    「林老五」之林益彰來菲律賓送錢給丁正祥，丁正祥請我出
    面帶路，並告訴我送錢來採購槍枝，問我有無辦法找到製造
    或販賣香蘭草編織之草袋3 萬只，92年3 月份我在菲律賓看
    東森新聞有報導「林老五」走私槍械被逮，裡面「菜底」是
    草袋，是丁正祥在菲律賓委託我到工廠訂購3 萬只草袋，價
    金25萬披索，我賺3 萬披索左右，這些草袋是1 月底訂購，
    2 月份交貨，是在蘇比克灣附近交貨給丁正祥的等語（見93
    偵5016第4 卷第245- 246 頁）。
  (3)上開丁正祥與另案被告林益彰、高國賢等人共謀以進口香蘭
    草編織籃之方式，將丁正祥在菲律賓透過被告仲介之槍枝及
    利用其他管道所蒐購之槍彈夾藏於貨櫃內走私入境，而由丁
    正祥及林益彰分別在菲律賓及臺灣分工辦理貨物裝櫃及申請
    進口報關等事宜，嗣夾藏槍彈之貨櫃運抵高雄港後，再由林
    益彰委託不知情之女友萬彥伶辦理領櫃手續，並指示高國賢
    僱請不知情之司機及搬運工人載運該只貨櫃及搬運其內貨物
    香蘭草編織籃140 箱，經檢警調專案小組一路跟監加以攔截
    ，因而查獲如附表1 所示之槍彈等經過，業據另案被告林益
    彰於臺灣臺南地方法院92年度重訴字第21號案件92年3 月26
    日、同年4 月1 日檢察官偵訊時及92年7 月18日、93年2 月
    4 日法院審理中供述甚詳（見林益彰上開案件92偵3896第21
    -24 、43- 45頁、法院審理卷第35-37 、442 -444頁），且
    有另案被告林益彰之入出境查詢紀錄 (見93年度偵字第5016
    第5 卷第108 頁）、編號YTMU0000000 貨櫃之貨櫃清單、船
    期表、艙單等資料（見林益彰上開案件法院審理卷第97-105
    頁）在卷可查，及如附表1 所示之制式手槍共20支、制式自
    動步槍共8 支、轉輪手槍之仿造槍2 支、制式步槍之仿造槍
    1 支、制式子彈共2505顆及槍榴彈5 顆扣案可證。
  (4)上開制式手槍共20支、制式自動步槍共8 支、轉輪手槍之仿
    造槍2 支、制式步槍之仿造槍1 支、制式子彈共2505顆，經
    送請內政部刑事警察局鑑定結果，認均具有殺傷力，其中如
    附表1 編號6 至8 所示之槍枝3 支，均為BERETTA （貝瑞塔
    ）廠製之制式半自動手槍，如附表1 編號18至21所示之槍枝
    8 支，均為制式自動步槍，此有內政部警政署刑事警察局92
    年6 月2 日刑鑑字第0920054551號槍彈鑑定書1 冊（見林益
    彰上開案件92偵3896卷第166 -266頁）附卷可稽。另上開槍
    榴彈5 顆，經送請國防部聯合後勤司令部軍品鑑定測試處鑑
    定結果，認其中1 顆裝填不明塊狀物，彈頭部有填塞衛生紙
    團，其餘4 顆，內均填充米粒，彈頭部填塞衛生紙團，5 顆
    均未裝填任何炸藥，且底火均已擊發，故已不具殺傷力，亦
    有國防部聯合後勤司令部軍品鑑定測試處92年6 月10日隄符
    字第920001468 號函暨附件照片1 份（見林益彰上開案件92
    偵3896卷第269 -273頁）在卷可證。故依上開槍彈鑑定結果
    可知，被告仲介丁正祥至「J&J 」槍店所採購具有殺傷力之
    貝瑞塔廠製制式手槍2 支、制式自動步槍7 支及不具殺傷力
    之槍榴彈5 顆，事後確經丁正祥等人以進口香蘭草編織籃之
    方式，夾藏於貨櫃內走私入境，信而有徵。
  (5)被告於93年3 月3 日2 次檢察官偵訊時先後供承：「我在91
    年11月份經許迺欣介紹認識丁正祥，許迺欣有跟我說丁正祥
    要收購槍枝要走私回臺」等語 (見93年度偵字第5016號第 1
    卷第114 頁）；「我知道趙崇傑、丁正祥他們要走私槍械來
    臺灣，我有勸導他們，但他們說是要弄回來作績效的，所以
    他們不怕，他們透過我找槍，我仲介去槍店買槍及透過日本
    『根本晃』友人向軍方收購槍枝給趙崇傑、丁正祥他們」等
    語（見93 偵 字第5016號第1 卷第124 -125頁）；另於93年
    4 月26日檢察官偵訊時供承：「我帶丁正祥到馬尼拉巴石市
    『J&J 』槍店，丁正祥另外還採購5 顆槍榴彈，外殼是真的
    ，裡面是打火機，我問丁正祥買假彈作何用，丁正祥說可以
    將打火機拿起來，再裝入海砂，用強力快乾劑將外殼黏住，
    外表看起來就像真的槍榴彈一樣，丁正祥當時有告訴我這些
    槍及假彈要走私回臺灣，如果有人去領貨櫃就會被抓，丁正
    祥就會有獎金可領」等語 (見93年度偵字第5016號第4 卷第
    245 頁）；及於93年3 月3 日原審法院訊問時供承：「我在
    菲律賓幫忙翻譯買槍，我知道他們是準備將槍枝運回臺灣，
    我有問過趙崇傑、趙培盛、丁正祥，我不知道他們如何走私
    ，買賣之後他們自行運走，但我知道他們是要運回臺灣」等
    語（見93聲羈141 卷第8 -9頁）。
  (6)綜上論述，堪認被告明知丁正祥欲自菲律賓走私槍彈回臺，
    竟仍仲介丁正祥至槍店購買具有殺傷力之貝瑞塔廠製制式手
    槍2 支、制式自動步槍7 支及不具殺傷力之槍榴彈5 顆，並
    受丁正祥囑託訂購夾藏槍彈之「菜底」香蘭草編織籃3 萬只
    以為運輸入境之掩飾。
  (7)至被告於原審法院審理中，翻異前詞，改稱：「未獲丁正祥
    告知購買槍彈之目的是要走私回臺，只有幫丁正祥帶路到馬
    尼拉附近某工廠，由丁正祥自己向工廠洽購香蘭草編織籃，
    我在92年3 月間因新聞報導才知道丁正祥等人以貨櫃進口香
    蘭草編織籃名義，夾藏在菲律賓採購之長短槍31把自馬尼拉
    走私進入高雄港」云云。惟查：
    被告於93年3 月3 日檢察官偵訊時供稱：「菲律賓國人買
      槍是合法，但外國人就不可以，所以菲律賓常將槍枝號碼
      磨損後再賣給外國人，我仲介的槍，槍店是將號碼磨損後
      再賣給他們，商店知道這是非法買賣，所以均主動將槍號
      磨損再賣給外國人」等語 (見93年度偵字第字第5016號第
      1 卷第124 -125頁），顯見被告明知丁正祥在菲律賓採購
      槍枝係違反菲律賓法律之行為，自應對丁正祥購買槍枝之
      用途有所懷疑。
    被告雖於94年3 月9 日原審法院審理中改稱：「外國人只
      要在菲律賓居住並投資做生意，且在國內取得無前科之證
      明，也可以買槍，我以前對丁正祥他們不熟，他們告訴我
      有投資，我就相信」云云，然被告亦供稱：「在菲律賓買
      槍需要證照，證照上有槍枝號碼及本人資料，一個人可以
      擁有2 至3 把槍，長槍一般是工廠幫警衛申請」云云（見
      原審卷第2 卷第333 -334頁），是依被告所述，外國人縱
      使可以在菲律賓購買槍枝，在數量及資格上亦有一定之限
      制，而被告於93年4 月26日偵訊時供稱：丁正祥告訴我他
      才來菲律賓1 、2 個月，要我陪他去買槍等語 (見93年度
      偵字第5016號第4 卷第245 頁），足見被告知悉丁正祥非
      久住菲律賓之人，且丁正祥經由被告仲介購買之手槍及步
      槍共有9 枝之多，亦超出菲律賓法律許可個人持有槍枝之
      數量，參以被告久居菲律賓，熟知菲律賓法律對購買槍枝
      之限制，其在仲介丁正祥買槍之前，竟未查核丁正祥是否
      確有在菲律賓設廠投資，並在國內取得無前科之證明等資
      格，顯難相信丁正祥所購買之上開槍枝將用於合法使用。
    綜上所述，被告前開所辯，無非事後卸責之詞，殊難採信
      。被告選任辯護人黃仕昆律師，請求函查槍械買賣在菲律
      賓為合法，而辯以被告在國外菲律賓仲介國人購買槍彈，
      雖非我國刑法所允許，應不構成犯罪云云，自無查證之必
      要。
  (8)按共同正犯成立要件：共同正犯之成立，須行為人主觀上具
    有共同加功於實施犯罪之意思，亦即各行為人就犯罪之實施
    具有相互利用其行為之合同意思，或於客觀上已參與實施犯
    罪構成要件之行為。如行為人並非以為自己犯罪之意思而參
    與犯罪，亦無實施犯罪構成要件之行為，自不能論以共同正
    犯（最高法院86年臺上字第2058號判決要旨參照）。又現行
    法關於正犯、從犯之區別，係以其主觀上之犯意及客觀上之
    犯行為標準，凡以自己犯罪之意思而參與犯罪，無論其所參
    與者是否犯罪構成要件之行為，皆為正犯：其以幫助他人犯
    罪之意思而參與犯罪，其所參與者，苟係犯罪構成要件之行
    為，亦為正犯，必以幫助他人犯罪之意思而參與犯罪，其所
    參與者又為犯罪構成要件以外之行為，始為從犯（最高法院
    25年上字第2253號判例參照）。
    證人莊馥全雖於92年12月12日司法警察官詢問時陳稱：「
      我在92年3 、4 月間在菲律賓泛太平洋飯店咖啡廳內聽見
      甲○○告訴我說有好處給我，叫我賣槍來臺灣很好賺，甲
      ○○說這是要騙臺灣政府的錢，這些槍枝讓臺灣情治單位
      去抓，1 支長槍獎金可領15萬臺幣，1 支短槍可領獎金 7
      萬元，甲○○叫丁正祥出來約我在泛太平洋飯店咖啡廳內
      跟我談，丁正祥說他已經投資作1 件了，而且臺灣情治單
      位已經抓到了，只是獎金還沒發出來，所以還沒領到錢，
      甲○○告訴我，由他本人與日本友人『根本晃』去向菲律
      賓軍方購買淘汰槍械，資金由臺灣情治單位出資，另購買
      全新槍械，則由趙培盛等人出資，然後分A 、B 櫃分裝來
      臺（A 櫃裝淘汰槍械、B 櫃裝全新槍械），將槍械分別藏
      在所採購貨物中，以夾帶方式報關走私來臺，走私來臺前
      ，先在菲律賓境內找尋臺灣人，取得或騙取其身份資料後
      以作為人頭報關，然後趙培盛再回臺灣告訴情治單位A 櫃
      何時來臺，讓情治單位緝獲，另B 櫃則安排隔日入關，好
      讓趙培盛容易取得全新的走私槍械，再販賣給黑道份子牟
      利，這個配合方式有2 組人馬，1 組是趙崇傑、趙培盛、
      綽號『駱駝』、許迺欣與高雄地檢署陳正達檢察官、海調
      站『阿士』、調查員趙培良等人配合，另1 組為丁正祥與
      臺灣張盛鴻調查員及臺南地檢署檢察官配合，槍械來源都
      是由甲○○負責採購」等語 (見93年度偵字第5016號第 2
      卷第144 -147頁）；及於92年12月19日檢察官偵訊時證稱
      ：「甲○○在當時就開始告訴我他與丁正祥在從事走私槍
      械回臺灣之活動，方法是先走私1 櫃比較差的槍械回臺灣
      給臺灣的調查人員做查緝績效，等到該櫃較差槍械被查獲
      時，趁調查人員在忙無暇他顧時，再馬上走私1 櫃比較好
      的槍械進入臺灣」等語 (見93年度偵字第5016號第2 卷第
      192 頁）。依莊馥全上開所述，其對被告與丁正祥如何共
      謀走私槍彈來臺供情治單位查獲之了解，均係聽聞被告本
      人之陳述，惟被告於審理中一再否認曾向莊馥全陳述上情
      ，且辯稱係遭莊馥全誣陷等語，而莊馥全又經原審法院傳
      喚未到，致無從與被告進行對質，是莊馥全上開所述是否
      可採，尚有可疑。既查無其他積極證據證明莊馥全上開所
      述確與事實相符，自不得僅憑莊馥全1 人片面之陳述即認
      定被告有與丁正祥等人共同運輸、走私槍彈之犯意聯絡及
      行為分擔。
    綜上所述，被告明知丁正祥欲自菲律賓走私槍枝回臺，竟
      仍提供管道仲介丁正祥至槍店購買具有殺傷力之貝瑞塔廠
      製制式手槍2 支、制式自動步槍7 支及不具殺傷力之槍榴
      彈5 顆，並受丁正祥囑託訂購「菜底」香蘭草編織籃3 萬
      只，而參與丁正祥等人運輸、走私槍砲犯行之構成要件以
      外之行為，對丁正祥等人運輸、走私槍砲之犯行實施助益
      ，其主觀上應有幫助丁正祥等人運輸、走私槍砲之犯意甚
      為明確，則被告此部分之幫助運輸、走私制式手槍及制式
      自動步槍之犯行，應堪認定。
二、有關事實欄「(二)」部分：
  (一)訊據上訴人即被告坦承上開帶領趙培盛、黃帝裕至「J&J 」
    槍店，仲介趙培盛購得制式手槍6 支，並收取該槍店支付之
    仲介費，及擔任翻譯陪同趙培盛、于寶文，由「根本晃」及
    其菲律賓友人帶路至軍營購得制式自動步槍2 支、制式步槍
    子彈5 百顆，另向該菲律賓人購得貝瑞塔廠製制式手槍1 支
    ，且在趙培盛向「根本晃」購買M11 型制式衝鋒槍1 支、制
    式手槍1 支，及向丁正祥購買制式手槍1 支之交易過程中，
    陪同「根本晃」、于寶文等人完成取槍及付款之手續，並受
    趙培盛之託代為向「J&J 」槍店訂購制式子彈1 千顆等事實
    ，惟否認幫助運輸及走私槍彈之犯行，辯稱：並未獲趙培盛
    告知購槍是要走私回臺之意旨，對趙培盛等人將上開槍彈夾
    藏於貨櫃內走私回臺並不知情云云。
  (二)經查：
  (1)上開被告與趙培盛等人於91年12月間在馬尼拉市泛太平洋飯
    店見面時，趙培盛向被告表明欲購買槍彈之意，委請被告帶
    路仲介至槍店購買槍彈，並擔任在菲期間之導遊及翻譯工作
    ，經被告答應並引介「根本晃」與趙培盛認識，嗣於92年 1
    月間，趙培盛等人再度赴菲時，被告即帶領趙培盛、黃帝裕
    至馬尼拉八石市「J&J 」槍店，仲介趙培盛購得制式手槍 6
    枝，並收取該槍店支付之仲介費，及擔任翻譯陪同趙培盛、
    于寶文，由「根本晃」及其菲律賓友人帶路至軍營購得制式
    自動步槍2 支、制式步槍子彈5 百顆，另向該菲律賓人購得
    貝瑞塔廠製制式手槍1 支，且在趙培盛向「根本晃」購買
    M11 型制式衝鋒槍1 支、制式手槍1 支，及向丁正祥購買制
    式手槍1 支之交易過程中，陪同「根本晃」、于寶文等人完
    成取槍及付款之手續，並受趙培盛之託代為向「J&J 」槍店
    訂購制式子彈1 千顆等事實，業據被告於司法警察官、檢察
    事務官詢問、檢察官偵訊時及原審法院移審訊問、準備程序
    中均坦承不諱 (見93年度偵字第5016號第1 卷第190 -191、
    195 -196 、212、229 -233、235 -237、246 -250頁、原審
    卷第1 卷第20- 21、50頁）。
  (2)上開趙培盛、于寶文、黃帝裕、柯明昌、許迺欣等人赴菲律
    賓期間，在趙培盛之指揮下，分工陸續購得如附表2 所示之
    槍、彈，另由許迺欣尋找報關行及購買夾藏槍彈之「菜底」
    椰子籬笆6 千葉及芒果乾8 箱，並與「Tony」一同承租供藏
    放槍彈之房屋，且由趙培盛委託報關行職員「Simon 」代辦
    貨物裝櫃出口之報關事項，嗣於92年1 月16日晚間至17日凌
    晨間，趙培盛復指揮于寶文、柯明昌、黃帝裕、許迺欣、「
    Tony」等人在上開承租之房屋，包裝前開槍彈並藏置於芒果
    箱中，再僱請菲律賓人駕車載運至貨櫃站，由趙培盛指揮于
    寶文等人先將芒果乾箱搬入貨櫃最內層擺放，再由許迺欣指
    揮菲律賓人將椰子籬笆搬入貨櫃內作為掩飾，最後由趙培盛
    將該只貨櫃交由「Simon 」封櫃，並委請「Simon 」以許迺
    欣為收貨人辦理報關出口該只貨櫃自高雄港進口，趙培盛返
    臺後，即指示于寶文向航空警察局高雄分局及高雄海調站提
    出檢舉，分別以化名「小寶」、「阿國」製作「吳先生」等
    人涉嫌走私槍械之檢舉筆錄，嗣該只貨櫃於92年1 月25日運
    抵高雄港後，經檢警調專案小組會同關稅局人員開櫃查驗，
    因而扣得如附表2 所示之槍彈等過程，有下列證據可證：
    另案被告于寶文於93年2 月23日司法警察官、同年3 月 8
      日檢察事務官詢問時陳稱及於93年4 月12日、同年月15日
      檢察官偵訊中證稱：「趙培盛在92年1 月11日帶我及柯明
      昌赴菲，黃帝裕當時已在菲，甲○○及『根本晃』有一天
      到泛太平洋飯店載我與趙培盛，甫上車，『根本晃』就拿
      1 枝貝瑞塔92給趙培盛，車子開到菲律賓一處軍營，拿了
      2 支M16 後，趙培盛叫我與甲○○、「根本晃」去找丁正
      祥，車子先回飯店，讓趙培盛下車，柯明昌在飯店門口等
      我們，柯明昌叫我去拿煙，我下來時，柯明昌從『根本晃
      』的車子走出來，拿了1 支匈牙利P16 手槍給我，我則上
      車再與『根本晃』、甲○○到豐濱去找丁正祥拿1 支匈牙
      利P18 ，這些槍買回來後先放在泛太平洋飯店隔壁的一家
      小飯店，前後買了約20至30餘支槍後，有一天晚上，『根
      本晃』到飯店載我、「Tony」及該20至30餘枝槍，將槍放
      到1 間空屋，隔天一早，趙培盛叫黃帝裕、柯明昌、「
      Tony 」 到空屋去顧槍，一直到晚上，我與趙培盛從泛太
      平洋飯店出發到空屋，現場有許迺欣、黃帝裕、柯明昌及
      「Tony」，空屋的3 樓有許迺欣提早一天買回來的8 箱芒
      果箱，趙培盛就指揮我及黃帝裕、柯明昌、許迺欣、「
      Tony 」 將槍裝到芒果箱內，這些槍械先以報紙包好，再
      以不透明咖啡色膠帶包起來，先將袋裝芒果乾取出一部分
      ，把槍放進去，再以袋裝芒果乾掩蔽，將紙箱以不透明咖
      啡色膠帶封好，才由空屋3 樓將裝有槍械之芒果乾紙箱，
      搬到巴士上，當晚甲○○及『根本晃』都沒有出現，隔天
      貨櫃拖來附近馬尼拉皇賓地區之一處空地停放，許迺欣請
      菲律賓人把他採購的椰子籬笆搬過來，我及趙培盛、黃帝
      裕、柯明昌及「Tony」把裝有槍枝之芒果箱搬來該處貨櫃
      旁，首先將夾藏槍彈之芒果箱搬入貨櫃最內部堆放，再由
      菲律賓工人將椰子樹葉充填到貨櫃內，最後趙培盛請「
      Simon 」前來封櫃及辦理報關手續，趙培盛、柯明昌在貨
      櫃托運報關出口的隔天就從馬尼拉搭機回臺灣，趙培盛叫
      我陪黃帝裕留在菲律賓等「Simon 」將貨櫃送上船取得提
      單再回國，黃帝裕拿到提單後打電話給在臺之趙培盛，我
      們就接受趙培盛指示，在1 月22日回台灣，1 月23日趙培
      盛載我去海員調查站與1 位調查員蔡俊士見面，蔡調查員
      拿2 份已做好的筆錄，1 份是航警局，1 份是海調站的檢
      舉筆錄，趙培盛叫我直接簽名，1 份簽『小寶』之名， 1
      份簽『阿國』之名，趙培盛告訴我這是秘密證人筆錄」等
      語(見93 年度偵字第5016號第3 卷第207 頁、第4 卷第71
      -74 、87 -88、101 頁）。
    另案被告柯明昌於93年4 月16日、93年4 月23日檢察事務
      官詢問時陳稱及於93年4 月23日檢察官偵訊中及於原審法
      院92年度重訴緝7 號案件93年5 月20日審理中證稱：「我
      在92年1 月11日當天與于寶文、趙培盛搭同一班機飛抵馬
      尼拉，到達菲律賓，由許迺欣來接機。黃帝裕在14日才搭
      機來會合，我跟趙培盛在92年1 月18日搭同一班機回國，
      留下于寶文、黃帝裕在馬尼拉。在菲律賓時，趙培盛拿錢
      給我放在身上，叫我跟在許迺欣身邊，許迺欣要買菜底看
      要多少錢，我再拿給許迺欣，于寶文都跟著趙培盛，而黃
      帝裕是管理小額金錢。某日我與許迺欣有前往菲律賓機場
      附近1 個社區，出發前趙培盛拿約16萬披索叫我帶在身上
      ，抵達『阿峰』住處後，許迺欣叫我跟他一起出去等朋友
      ，『根本晃』就開了1 輛車載甲○○前來，上車後，許迺
      欣打電話給趙培盛，再將電話拿給我，趙培盛跟我說許迺
      欣要多少錢，你就拿給他，許迺欣跟我說要15萬，我就自
      身上拿出15萬給許迺欣，許迺欣就交給『根本晃』，『根
      本晃』將裝有1 枝衝鋒槍之小袋子交給許迺欣，許迺欣再
      帶回『阿峰』家藏放。92年1 月15日晚上許迺欣乘坐1 個
      廣東友人所駕駛之車輛，載我到馬尼拉鄉下1 間美容院去
      購買槍枝，許迺欣向菲律賓老闆購買子彈4 千發及貝瑞塔
      手槍5 枝，當場拿到3 把手槍及2 千發子彈上車，載回馬
      尼拉機場附近所承租之3 樓房間內藏放，當晚回到泛太平
      洋飯店，趙培盛又吩咐許迺欣跟美容院之菲律賓老闆加購
      手槍及子彈。92年1 月16日我、許迺欣搭香港友人所開之
      車去該美容院，『Tony』跟趙培盛隨後就到，該菲律賓老
      闆拿出1 把附加滅音器之槍枝給趙培盛看，並帶趙培盛到
      後院試射，趙培盛將裝1 百萬披索之手提袋交給老闆，由
      我跟老闆點交錢，由『Tony』拿手提袋去裝大約10把槍，
      這1 百萬披索是趙培盛與許迺欣跟這老闆所購槍彈之價格
      ，包括隔天我跟許迺欣雇車前去搬回之2 千5 百發至3 千
      發之子彈。趙培盛跟『Tony』先帶裝有10把槍之手提袋及
      一部分子彈先開車離開，我跟許迺欣繼續在該美容院等待
      ，當晚菲律賓之老闆友人攜帶子彈到該老闆美容院旁之別
      墅住處，我與許迺欣一起清點子彈共580 發子彈，老闆又
      交2 把沒有包紙之手槍給許迺欣，我跟許迺欣將槍彈裝入
      手提袋，一起搭計程車帶槍彈回到馬尼拉機場附近所承租
      的住處藏放槍彈。92年1 月17日趙培盛指示我與『Tony』
      到馬尼拉機場附近租處，抵達該屋時，于寶文、黃帝裕已
      在該處等候，在空屋內參與將槍彈裝入芒果箱內有我、黃
      帝裕、于寶文、「Tony」及菲律賓工人2 人，先在紙箱內
      鋪1 層芒果乾（外包塑膠袋），然後再將槍及子彈慢慢裝
      入芒果箱內，再鋪滿芒果乾，用黃色膠帶將紙箱黏封，許
      迺欣則去引導裝有椰子葉籬笆的車子到貨櫃場，當我們將
      槍彈裝入芒果箱後，就將芒果箱裝入1 部小巴士，小巴士
      司機載我、趙培盛、黃帝裕、于寶文、『Tony』等5 人前
      往馬尼拉王賓地區貨櫃場，當場看到椰子籬笆之貨車停在
      貨櫃門旁邊，許迺欣就指揮工人將芒果乾紙箱搬入貨櫃最
      內層擺放，然後工人再將椰子籬笆搬入貨櫃，裝滿關好封
      櫃後，『Simon 』已經到場，最後『Simon 』通知拖車頭
      來拖運，並辦理報關手續」等語 (見93年度偵字第5016號
      第4 號卷第106 -109、166 -169頁、第5 號卷第241 -250
      頁、原審法院92年度重訴緝字第7 號第2 卷第49頁）。
    另案被告許迺欣於92年12月11日、92年12月13日司法警察
      官詢問時、93年4 月2 日、93年4 月12日、93年4 月23日
      檢察事務官詢問時陳稱：「趙培盛於91年12月間帶綽號『
      小寶』（即于寶文）與『阿明』（即黃帝裕）等人來菲律
      賓找我，並介紹他們與我認識，趙培盛交代我去找報關行
      來辦理出關進口事宜，我便在菲律賓幫他們找VANGELYN
      報關行，並介紹報關行『Simon 』給趙培盛認識。92年 1
      月11日，趙培盛及柯明昌、于寶文先前往菲律賓和我見面
      ，過了三天後 (92年1 月14日）黃帝裕才來菲律賓與趙培
      盛等人會面。92年1 月11日趙培盛等人與我、甲○○、『
      Simon 』相約在泛太平洋飯店1 樓咖啡廳見面，趙培盛叫
      我去買椰子籬笆（棕櫚葉）做這次走私槍械的『菜底』，
      後來趙培盛與甲○○、『Simon 』到樓上飯店房間研究貨
      櫃報關的事情，隔天趙培盛就與甲○○及『根本晃』聯繫
      購買槍械的事，趙培盛打電話交代我，叫我和『Tony』去
      承租1 間房子來寄放所購買的槍械，92年1 月13日我就與
      『Tony』去TARANAQ 租了1 棟3 樓透天房子，趙培盛陸續
      與甲○○聯繫採購槍械，又拿了8 萬多元披索叫我去買芒
      果箱8 箱及棕櫚葉6 千葉等當『菜底』，趙培盛完成採購
      槍械後，就叫甲○○將所購買的槍械用手提行李箱拿來所
      承租的房子放置後離開。某日在泛太平洋飯店，趙培盛當
      著我與柯明昌的面，叫我帶柯明昌去跟甲○○、『根本晃
      』見面買槍，我與柯明昌等到甲○○、『根本晃』前來時
      ，上車後『根本晃』就拿槍給我與柯明昌看，柯明昌看了
      以後，叫我打電話給趙培盛，我就打給趙培盛，柯明昌與
      趙培盛講完電話後，就拿出15萬披索交給『根本晃』，『
      根本晃』就把裝有槍的袋子交給柯明昌，柯明昌再將該袋
      子交給我，由我將袋子放置『阿峰』住處。92年1 月16日
      晚上6 、7 點左右，趙培盛和于寶文、柯明昌、黃帝裕、
      『Tony』在承租的房屋內等我將所購買的芒果箱送達後，
      我和于寶文、柯明昌、趙培盛、黃帝裕就將槍械裝入紙箱
      內，裝藏方法是將紙箱內袋裝芒果乾取出部分後，放入槍
      枝，再在其上以袋裝芒果乾遮蔽，以膠帶封黏紙箱，裝藏
      時我沒有全程在場，趙培盛叫我離開去載棕櫚葉，我就先
      行離開到購買棕櫚葉的商店跟店家接洽，將棕櫚葉載到馬
      尼拉王賓社區一個貨櫃廠，由報關行請貨櫃公司將空貨櫃
      託運至該處，我到那裡時看到1 只20呎空貨櫃及趙培盛、
      于寶文、柯明昌、黃帝裕、『Tony』、『Simon 』在場，
      趙培盛指揮于寶文、柯明昌、黃帝裕、「Tony」將芒果乾
      紙箱搬入貨櫃，我指揮菲律賓工人將椰棕葉搬到貨櫃內，
      並將裝有槍械的芒果箱鋪蓋著，裝完貨櫃之後，該貨櫃就
      留給『Simon 』處理」等語 (見93年度偵字第5016號第 2
      卷第127 、163 頁、第4 卷第143 -144、148 -149、152
      -153、166 -167頁）。
    上開于寶文、柯明昌、許迺欣所陳述渠等分工在菲律賓採
      購槍、彈及『菜底』、包裝、夾藏槍彈及裝入貨櫃、委託
      報關行報關及返臺製作檢舉筆錄等過程均互核一致，且與
      被告所供承協助趙培盛等人採購槍、彈之情相符，並有于
      寶文、黃帝裕、許迺欣、趙培盛、柯明昌、等人之入出境
      紀錄 (見93年度偵字第5016號第3 卷第153 、215 、 221
      、222 、225 頁）、中華航空公司高雄分公司93年1 月12
      日2004KHHDM0026 號函所附出境班機高雄飛馬尼拉 CI637
      號91年12月14日、92年1 月11日、入境班機馬尼拉飛高雄
      CI638 號91年12月21日、92年1 月22日之全機旅客名單（
      見93年度偵字第5016號第3 卷第228 -247頁）、航空警察
      局92年1 月23日化名「小寶」之檢舉筆錄、高雄海調站92
      年1 月23日化名「阿國」之檢舉筆錄 (見93年度偵字第
      5016號第3 卷第159 -160、154 -15 6 頁）各1 份在卷可
      憑，應堪採信。
    此外，復有高雄關稅局扣押貨物運輸工具收據及搜索筆錄
      與所附槍彈清單、刑事案件證物採驗紀錄表、編號
      KMTU0000000 號貨櫃中華民國海關艙單、進口貨櫃清單、
      貨櫃存放通知單、貨櫃泊靠及裝卸資料、船期表、臺灣高
      等法院93年3 月18日院信文實字第0930102187號函檢附之
      駐菲律賓代表處93年3 月15日菲行字第930548號函文暨所
      附編號KMTU0000000 號貨櫃相關資料及中譯文（見原審法
      院92重訴緝字第7 號第1 卷第151 -172頁）各1 份在卷可
      稽，及如附表2 所示之槍彈扣案可證。
  (3)扣案如附表2 所示之制式手槍共46支、制式衝鋒槍共2 支、
    制式自動步槍共2 支、制式子彈5612顆、制式步槍子彈 446
    顆、制式空包彈1 顆，經送內政部警政署刑事警察局鑑定結
    果，除制式空包彈1 顆因欠缺金屬彈頭，非子彈完整結構，
    認不具殺傷力外，其餘槍、彈認均具有殺傷力，有該局92年
    3 月12日刑鑑字第0920020804號槍彈鑑定書1 冊（見原審法
    院92重訴緝7 號第4 卷第1 -61頁）在卷可稽。
  (4)綜合上情，足認上揭被告仲介趙培盛等人至槍店購買之制式
    手槍，協助趙培盛等人分別至軍營及向菲律賓人、「根本晃
    」、丁正祥等人購買之制式自動步槍、制式步槍子彈、制式
    手槍、制式衝鋒槍，及受託幫趙培盛向槍店訂購之制式子彈
    ，事後確經趙培盛等人夾藏於芒果箱內，再以貨櫃進口椰子
    籬笆之方式走私入境之真相。
  (5)被告雖辯稱：未獲趙培盛告知購槍要走私回臺之意旨，對趙
    培盛等人將上開槍彈夾藏於貨櫃內走私回臺，並不知情云云
    ，惟查，被告於93年3 月3 日原審法院訊問時已供承：「我
    在菲律賓幫忙翻譯買槍，我知道他們是準備將槍枝運回臺灣
    ，我有問過趙崇傑、趙培盛、丁正祥，我不知道他們如何走
    私，買賣之後他們自行運走，但我知道他們是要運回臺灣」
    等語（見93聲羈141 號卷第8 -9頁）；參以被告於同日偵訊
    中供稱：「我 (在菲律賓）仲介買賣的槍枝， (在菲律賓）
    槍店是將號碼磨損後再賣給他們，商店知道這是非法買賣，
    所以均主動將槍號磨損再賣給外國人（即趙培盛等中國人）
    」等語 (見93年度偵字第字第5016號第1 卷第124 -125頁）
    ，足徵被告對趙培盛等人在菲律賓購槍之目的，非無理諭；
    再衡之趙培盛等人均非久居菲律賓之人，卻在短時間內自臺
    灣赴菲律賓數次，且在短暫停留菲律賓之期間，先後透過被
    告仲介至槍店購買制式手槍6 枝，至軍營及向菲律賓人、「
    根本晃」、丁正祥等人購買制式自動步槍2 支、制式步槍子
    彈5 百顆、制式手槍3 支、制式衝鋒槍1 支，透過被告向槍
    店訂購制式子彈1000顆，所採購之槍彈數量甚鉅，顯非單純
    在菲律賓持以防身之用，是被告對趙培盛等人採購槍彈欲走
    私回臺應知之甚稔，前開所辯無非事後卸責之詞，不足採信
    。
  (6)至另案被告于寶文固於93年2 月24日檢察事務官詢問時陳稱
    ：「我在92年1 月11日與趙培盛、柯明昌搭同機前往菲律賓
    ，過了2 、3 天有1 個晚上的半夜1 、2 點，我與黃帝裕、
    柯明昌、趙培盛、『Tony』坐巴士前往1 處空屋裡，我們進
    入後看到許迺欣、甲○○、『根本晃』，以及一些裝有芒果
    乾的箱子及槍枝，他們3 人已經在把槍枝放入裝有芒果乾的
    箱子內，趙培盛就叫我們一起去的5 個人幫忙將槍枝放入芒
    果乾的箱子裡，並將裝有槍械的紙箱搬到我們所乘坐的巴士
    上，我與黃帝裕、柯明昌、趙培盛、『Tony』又坐上巴士，
    而許迺欣與甲○○、『根本晃』3 人坐另1 輛車，同行開往
    1 處空地，我們到的時候，我看見1 只貨櫃及1 輛裝有樹枝
    的卡車及一些菲律賓人在等我們，趙培盛就指示大家把箱子
    及樹枝放入貨櫃裡，放完後，我、黃帝裕、柯明昌、『Tony
    』先上巴士等趙培盛及甲○○、『根本晃』3 人講了約10分
    鐘的話，趙培盛才上車，我們一行5 人又坐巴士回飯店，剩
    下『根本晃』、甲○○看守裝有夾藏槍枝的貨櫃」等語（見
    93偵5016號第3 卷第192 -194頁）；及另案被告許迺欣於93
    年1 月19日檢察官偵訊時證稱：「92年1 月25日在高雄港查
    獲之走私槍械案，我在貨櫃場有看到阿昌 (柯明昌)、 趙培
    盛、阿明、小寶 (于寶文）4 人在場，甲○○載槍過來，然
    後我聽到趙培盛、甲○○命令在場的人將槍夾藏在貨櫃內」
    等語 (見93年度偵字第5016號第3 卷第121 -122頁）。惟于
    寶文前開所述關於92年1 月16日晚上至17日凌晨，被告及「
    根本晃」2 人亦有參與在空屋內裝藏槍彈於芒果箱內，並運
    至貨櫃站裝櫃等情，及許迺欣所述被告將槍枝載運至貨櫃場
    ，並命令在場之人將槍夾藏在貨櫃內，除據被告堅詞否認外
    ，經核亦與于寶文、柯明昌、許迺欣等人歷次於司法警察官
    、檢察事務官詢問時及檢察官偵訊時之供述（詳前揭理由「
    二之(二)之(2)、、部分）均不相符，且于寶文、柯明昌
    、許迺欣等人於本案94年1 月19日原審法院審理中均一致證
    稱：當天被告並不在場等語（見原審卷第2 卷第95、104 、
    116 、123 、132 頁），顯見于寶文、許迺欣前開所述關於
    被告有在場夾藏槍彈、裝櫃，與事實不符，不足採信。
  (7)又證人莊馥全雖於92年12月12日司法警察官詢問時陳稱：「
    我在92年3 、4 月間在菲律賓泛太平洋飯店咖啡廳內聽見甲
    ○○告訴我說有好處給我，叫我賣槍來臺灣很好賺，甲○○
    說這是要騙臺灣政府的錢，這些槍枝讓臺灣情治單位去抓，
    1 支長槍獎金可領15萬元臺幣，1 支短槍可領獎金7 萬元，
    甲○○告訴我，由他本人與日本友人『根本晃』去向菲律賓
    軍方購買淘汰槍械，資金由臺灣情治單位出資，另購買全新
    槍械，則由趙培盛等人出資，然後分A 、B 櫃分裝來臺（ A
    櫃裝淘汰槍械、B 櫃裝全新槍械），將槍械分別藏在所採購
    貨物中，以夾帶方式報關走私來臺，走私來臺前，先在菲律
    賓境內找尋臺灣人，取得或騙取其身份資料後以作為人頭報
    關，然後趙培盛再回臺灣告訴情治單位A 櫃何時來臺，讓情
    治單位緝獲，另B 櫃則安排隔日入關，好讓趙培盛容易取得
    全新的走私槍械，再販賣給黑道份子牟利，這個配合方式有
    2 組人馬，1 組是趙崇傑、趙培盛、綽號『駱駝』、許迺欣
    與高雄地檢署陳正達檢察官、海調站『阿士』、調查員趙培
    良等人配合，另1 組為丁正祥與臺灣張盛鴻調查員及臺南地
    檢署檢察官配合，槍械來源都是由甲○○負責採購」等語（
    見93年度偵字第5016號第2 卷第144 -147頁）。依莊馥全上
    開所述，其對被告與趙培盛等人如何共謀走私槍彈來臺供情
    治單位查獲等情之了解，均係聽聞被告本人之陳述，惟被告
    於原審法院審理中一再否認曾向莊馥全陳述上情，且辯稱係
    遭莊馥全誣陷等語，而莊馥全又經原審法院傳喚未到，致無
    從與被告進行對質，是莊馥全上開所述是否可採，尚有可疑
    。既查無其他積極證據證明莊馥全上開所述確與事實相符，
    自不得僅憑莊馥全1 人片面之陳述即認定被告有與趙培盛等
    人共同運輸、走私槍彈之犯意聯絡及行為分擔。
  (8)綜上論述，被告既明知趙培盛等人欲自菲律賓走私槍彈回臺
    ，竟仍提供管道仲介渠等至槍店購買制式手槍，並協助渠等
    至軍營及向菲律賓人、『根本晃』、丁正祥等人購買制式自
    動步槍、制式步槍子彈、制式手槍、制式衝鋒槍，且代為向
    槍店訂購制式子彈，而參與趙培盛等人運輸、走私槍彈犯行
    之構成要件以外之行為，對渠等運輸、走私槍彈之犯行實施
    助益，其主觀上應有幫助趙培盛等人運輸、走私槍彈之犯意
    甚為明確，則被告上開事實「(二)」部分之幫助運輸、走私制
    式手槍、制式自動步槍、制式衝鋒槍及子彈之犯行，應堪認
    定。
三、有關事實欄「(三)」部分：
  (一)訊據上訴人即被告坦承上開趙崇傑赴菲律賓期間，受趙崇傑
    邀約至飯店見面時，經趙崇傑表明欲購買槍枝之意，被告即
    為趙崇傑連繫「根本晃」，並在趙崇傑向「根本晃」購買制
    式手槍20支之交易過程中擔任翻譯，嗣趙培盛赴菲律賓後，
    被告又在趙培盛向「根本晃」購買掌心雷手槍4 支、M11 型
    制式衝鋒槍2 支及制式子彈1 萬1 千顆之交易過程中擔任翻
    譯，並受趙培盛委託連絡「根本晃」將趙崇傑先前採買之槍
    枝運送至許迺欣住處附近消防隊旁之小木屋等事實，惟否認
    有何幫助運輸及走私槍彈之犯行，辯稱：未與趙培盛等人一
    同將槍彈夾藏在木頭製品之空隙後裝入貨櫃，對趙培盛等人
    走私前開槍彈回臺及安排陷害許福泰，事先並不知情云云。
  (二)經查：
  (1)上開趙崇傑偕許福泰赴菲律賓期間，趙崇傑邀約被告至飯店
    見面，並表明欲購買槍枝之意，被告即連繫「根本晃」，經
    「根本晃」陸續攜帶槍枝至飯店與趙崇傑進行交易，被告則
    在場擔任翻譯，嗣趙崇傑向「根本晃」購足制式手槍20支後
    ，即委請「根本晃」暫為保管，等趙培盛赴菲時再轉交給趙
    培盛；92年4 月初，趙培盛、于寶文、黃帝裕等人抵達菲律
    賓後，趙培盛又向被告表明欲購買槍枝之意，被告再連繫「
    根本晃」，並陪同「根本晃」攜帶槍枝至飯店與趙培盛進行
    交易，且在場擔任翻譯，趙培盛乃陸續向「根本晃」購買掌
    心雷手槍4 支、M11 型制式衝鋒槍2 支及制式子彈1 萬1 千
    顆，並於裝槍當天，委請被告連絡「根本晃」將趙崇傑先前
    採買之槍枝運送至許迺欣住處附近消防隊旁之小木屋空地等
    事實，業據被告於司法警察官、檢察事務官詢問時、檢察官
    偵訊時、原審法院準備程序、審理中供承在卷 (見93年度偵
    字第5016 號 第4 卷第184 、187 、191 、197 、202 -203
    、206 - 207 、214 -215、224 -225頁、第5 卷第11-13 頁
    、原審審理號卷第1 卷第50頁、第2 卷第347 、349 、351
    頁）。
  (2)前揭趙崇傑以需要資金從菲律賓進口香菸回臺之名義，矇使
    許福泰同意出借新臺幣300 萬元，並偕同許福泰赴菲，且經
    由甲○○之連繫，以許福泰提供之上開款項向「根本晃」購
    買槍枝，嗣趙崇傑與許福泰返國後，趙崇傑即前往大陸，並
    委請趙培盛接手處理許福泰之事等情，業據另案被告趙崇傑
    於92年11月5 日司法警察官詢問時陳稱：「92年2 月間我到
    許福泰家中告訴許福泰說要用貨櫃進口兩只貨櫃香菸回臺灣
    ，向許福泰開口借新臺幣300 萬元，當天許福泰先借給我新
    臺幣200 萬元，並表示剩下新臺幣100 萬元，等前往菲律賓
    接洽進口香菸確定後，再用匯款給我，我與許福泰於92年 3
    月21日出境前往菲律賓馬尼拉，當天住在該地泛太平洋飯店
    ，並打電話給友人『小朱』本名甲○○相約見面，我向甲○
    ○表示這一陣子如果有要處理槍械買賣，是否可以幫忙一下
    ，因為海員調查站調查員蔡俊士跟我講需要貨櫃內夾帶槍械
    走私入境破獲作績效，甲○○聽了就跟我說沒關係，可以幫
    我處理槍械事情，隔日甲○○帶了一個日本人名叫『根本晃
    』與我及許福泰見面，因為『根本晃』在菲律賓勢力不錯，
    甲○○與他有合夥做生意，所以槍械買賣也是透過他來仲介
    買賣，許福泰太太許吳惜於92年3 月24日匯新臺幣99萬元到
    我本人的戶頭內，我與許福泰於92年3 月28日搭機回臺灣，
    92年4 月間我在大陸打電話給二弟趙培盛，我向趙培盛表示
    以後直接與許福泰聯絡，之後我有跟許福泰說菲律賓那邊的
    事情，現在都由趙培盛在處理，以後就跟他聯絡」等語（見
    93偵5016號第2 卷第31-34 、36頁），核與證人許福泰於92
    年11月5 日檢察官偵訊時證稱：「我借給趙崇傑新臺幣 300
    萬元，給趙崇傑自菲律賓進口貨物賺錢，我從中賺取100 萬
    至150 萬之利息，我向蔡明揚借新臺幣300 萬元，當天在場
    就交給趙崇傑200 萬元，92年3 月份趙崇傑帶我到菲律賓去
    看工廠事務，於92年3 月23日趙崇傑說需用錢，我就叫我太
    太，再匯新臺幣99萬元到趙崇傑指定之戶頭，在菲律賓的期
    間趙崇傑都是在喝酒，不帶我去看工廠，我感覺受騙，就提
    議回臺灣，他與我回臺灣後，我打電話給趙崇傑，趙崇傑一
    直不接我的電話，趙培盛於92年4 月間回臺約我在華夏路芳
    綠塊餐廳見面，我問趙崇傑現在那，他說他哥哥的事情由他
    接手處理」等語相符 (見93年度偵字第5016號第2 卷第 49-
    50頁），並有趙崇傑及許福泰之入出境紀錄 (見93年度偵字
    第5016號第2 卷第185 頁、第3 卷第226 頁）、合作金庫銀
    行大發分行92年3 月24日、匯款人許美惜、收款人趙崇傑、
    匯款金額新臺幣99萬元之匯款回條聯 (見93年度偵字第5016
    號第2 卷第54頁）各1 份在卷足憑，應堪認定。
  (3)前開趙培盛於92年4 月8 日偕同于寶文搭機前往菲律賓馬尼
    拉市後，趙培盛除透過被告向「根本晃」採買槍枝外，另指
    示許迺欣採購「菜底」椰子板及中空乾咖啡原木段，連同「
    BABOY 」寄交趙培盛走私回臺之長短槍共25枝分別運至許迺
    欣住處附近消防隊旁之小木屋及空地，嗣裝槍當天，趙培盛
    委請被告連絡「根本晃」將趙崇傑先前採買之槍枝亦運送至
    該處，即由趙培盛指揮許迺欣、于寶文、「Tony」等人，將
    上開槍彈均藏入中空乾咖啡原木段後，再僱請卡車載運椰子
    板及夾藏槍彈之中空乾咖啡原木段至蘇比克灣裝櫃，趙培盛
    、許迺欣另搭車前往蘇比克灣處理貨櫃報關事宜等事實，有
    下列證據可證：
    另案被告許迺欣於92年12月13日司法警察官詢問時陳稱：
      「92年5 月14日高雄紅毛港許福泰漁船走私49支長短槍械
      案，都是趙培盛拿錢給我叫我去採買貨櫃內裝卸貨物，貨
      櫃裡貨物（俗稱「『菜底』）當時是採買木材板，以木材
      板名義報關進口，貨櫃內除了申報之木材板外，趙培盛另
      在貨櫃裡面放有原木木材，將所採購的槍械藏放在裡面，
      挾帶報關運回臺灣」等語 (見93年度偵字第5016號第2 卷
      第162- 163頁）；於93年4 月2 日檢察事務官詢問時陳稱
      ：「趙培盛、于寶文2 人於92年4 月8 日至92年4 月29日
      在菲期間，趙培盛叫我去買中空原木椅用來裝藏，共裝藏
      『BABOY 』所寄運之25支槍械（2 支MP5 、餘23支為短槍
      ）及趙培盛買的20支短槍，裝藏當晚是趙培盛自泛太平洋
      飯店以計程車載「BABOY 」所寄運之25支槍械到消防隊旁
      空地，『根本晃』載趙培盛買的20支短槍到消防隊旁空地
      ，參與裝藏者有趙培盛、于寶文、我、「Tony」等人」等
      語(見93 偵5016號第4 卷第150 頁）；於原審法院92年度
      重訴字第83號案件93年7 月8 日審理中證稱：「本案的『
      菜底』椰子板是我購買後送到趙培盛承租的倉庫，現場有
      趙培盛、于寶文、當地土著在場裝槍枝、子彈，至於黃帝
      裕有沒有在場我忘記了，他們把木頭挖空再藏槍，我有幫
      他們裝槍，裝完後，他們用貨車把椰子板、原木木頭都送
      到蘇比克灣的倉庫」等語（見原審92重訴83號第2 卷第31
      、34、40- 41頁）。
    另案被告于寶文於原審法院93年度重訴字第39號案件93年
      6 月16日準備程序中供稱：「槍枝是由甲○○、『根本晃
      』用報紙包好帶過來，再由我與趙培盛、許迺欣把槍枝藏
      放在原木椅」等語 (見93重訴39號第1 卷第88頁）；及於
      原審法院92年度重訴字第83號案件93年7 月15日審理中證
      稱：「92年4 月8 日我與趙培盛、黃帝裕到菲律賓，隔 1
      、2 天有遇到甲○○，甲○○是翻譯，他介紹『根本晃』
      給我們認識，『根本晃』有帶槍到馬尼拉泛太平洋飯店房
      間給趙培盛看，也有在外面看槍，每次趙培盛看中意就買
      ，買槍的時候甲○○都在場；去消防隊旁空地裝槍當天，
      許迺欣先到，趙培盛、甲○○才到，我跟『Tony』最後到
      ，趙培盛叫甲○○打電話給『根本晃』，叫『根本晃』拿
      槍過來，『根本晃』開廂型車帶槍彈過來卸貨後就先離開
      了，由趙培盛、許迺欣清點槍彈，趙培盛叫我將槍裝入原
      木段，裝完後再請當地工人把原木段搬到卡車上，『BABO
      Y 』在裝槍前幾天，有拿20幾枝槍過來放在許迺欣住的地
      方，『BABOY 』的槍就跟『根本晃』送來的槍一起裝在原
      本段裡面，趙培盛與甲○○有離開一段時間去喝酒再回來
      ，許迺欣都沒有離開過，等到隔天凌晨3 、4 點左右，才
      用卡車載槍彈到蘇比克灣，我、許迺欣、趙培盛、甲○○
      、『Tony』，還有3 個女的，則坐『Tony』租的9人 廂型
      車去蘇比克灣，載槍彈的卡車跟我們一起到達蘇比克灣，
      趙培盛說他要去碼頭報關，叫我跟甲○○在飯店休息，許
      迺欣、趙培盛就先去碼頭報關」等語 (見92重訴83 號 第
      2 卷第87-89 、96頁）。
    許迺欣、于寶文前開所述，核與上開被告所述有協助趙崇
      傑、趙培盛兄弟向「根本晃」購買槍彈，及連絡「根本晃
      」將趙崇傑先前採買之槍枝運送至許迺欣住處附近消防隊
      旁之小木屋空地之情大致相符，此外，復有于寶文、黃帝
      裕、許迺欣、趙培盛等人之入出境紀錄 (見93偵5016號第
      3 卷第153 、215 、221 、222 頁）及中華航空公司高雄
      分公司93年1 月12日2004KHHDM0026 號函所附出境班機高
      雄飛馬尼拉CI637 號92年4 月8 日、入境班機馬尼拉飛高
      雄CI638 號92年4 月29日之全機旅客名單 (見93偵5016號
      第3 卷第228 、248 -255頁）各1 份在卷可憑，應堪採信
      。
    (4)前述夾藏槍彈之貨櫃經陽明海運公司於92年5 月11日運抵
      高雄港，嗣於92年5 月13日領櫃，該只貨櫃經由江華貨櫃
      公司職員邱添丁載運至高雄市○○路341 號，趙培盛先取
      走「BABOY 」寄交之部分槍彈，再將其餘如附表3 所示之
      槍彈分裝於3 只保利龍箱，且與高雄海調站調查員擬定破
      獲許福泰以漁船走私槍械入臺之計劃，旋於92年5 月14日
      ，由黃福祿與黃錦龍及不詳姓名籍址年齡約20至30歲之男
      子2 名依計劃，在高雄市紅毛港海昌活動中心附近空地，
      將上開裝有槍彈之3 只保利龍箱交付與許福泰後，放入許
      福泰所乘坐由蔡正瓊駕駛之車牌號碼ZE-652號計程車後行
      李廂內，隨即為檢警調專案小組人員查獲，並扣得如附表
      3 所示之槍彈等情，業經證人許福泰於92年11月5 日檢察
      官偵訊時證稱：「案發當天，我接到趙培盛的來電約於 2
      點半在南星大門口見面，我就在附近的水源路攔1 輛計程
      車，直接到南星大門口，到時有2 位在那等我，這2 個年
      紀大的人，在10多天前，趙培盛約我在南星見面時也在場
      ，所以他們就開車引導我所搭之計程車到紅毛港的漁會拍
      賣場，我下車問他們，為何趙培盛兄弟沒來，這2 個年紀
      大的人說趙培盛已將他們自己的東西帶走，留下3 箱東西
      要交給我，有另2 位年輕人叫該計程車倒車後，打開車後
      箱，並從車旁搬3 個保利龍（密封）盒進入車後箱，指示
      行進方向後，我就搭計程車回家，在中林路口等紅綠燈時
      ，很多警調人員的車輛圍過來，叫我下車並打開車後箱，
      將3 箱保利龍打開，說我走私槍械，就到海調站訊問」等
      語 (見93偵5016號第2 卷第46-48 頁）；核與證人黃福祿
      於92年12月13日 (見93偵5016號第1 卷第82-94 頁）、黃
      錦龍於92年12月29日 (見93偵5016號第3 卷第64-75 頁）
      檢察官偵訊時之證述均相符；並經被告於93年3 月3 日檢
      察官偵訊時供稱：「因為在臺灣沒有查獲『BABOY 』所寄
      存之英國製衝鋒槍M11 及MP5 ，『BABOY 』認為趙培盛有
      走私成功，但沒有將貨交給『BABOY 』，所以才由『駱駝
      』出面，由趙培盛賠新台幣150 萬元給『BABOY 』。」等
      語 (見93偵5016號第1 卷第117 -118頁）；此外，復有財
      政部高雄關稅局93年1 月5 日高普政字第0930200006號函
      暨所附進口報單、商業發票、正利公司提貨單、陽明海運
      公司貨櫃運送單、裝備交換檢查報告 (見93偵5016號第 5
      卷第169 頁）、江華貨櫃公司92年5 月13日編號WFHU0000
      000 號貨櫃之承運工作紀錄 (見93重訴39號第2卷 第39頁
      ）各1 份在卷可查，及如附表3 所示之制式手槍共43支、
      制式衝鋒槍共2 支、轉輪手槍之仿造槍（扣押物品清單記
      載「掌心雷轉輪手槍」）共4 支、制式子彈共715 顆扣案
      可證，應堪認定。
    (5)扣案如附表3 所示之制式手槍共43支、制式衝鋒槍共2 支
      、轉輪手槍之仿造槍共4 支、制式子彈共715 顆，經送內
      政部警政署刑事警察局鑑定結果，認均具有殺傷力，且前
      開槍枝均可擊發子彈等情，亦有該局92年6 月30日刑鑑字
      第0920099127號槍彈鑑定書1 冊 (見92重訴83號第1 卷第
      118 -226頁）存卷足憑。
    (6)綜合上述各情研析，足認被告確有協助趙崇傑、趙培盛兄
      弟向「根本晃」購買之制式手槍20支、掌心雷轉輪手槍之
      仿造槍4 支、制式衝鋒槍2 支及制式子彈，事後確經趙培
      盛人夾藏於中空乾咖啡原木段內，再以貨櫃進口乾咖啡木
      之方式走私入境之情事。
    (7)被告雖辯稱：「未與趙培盛等人一同將槍彈夾藏在木頭製
      品之空隙後裝入貨櫃，對趙培盛等人走私前開槍彈回臺及
      安排陷害許福泰之事事先並不知情」云云，惟查，被告在
      92年3 月份協助趙崇傑向「根本晃」購買制式手槍20枝之
      前，即已於91年底、92年初仲介丁正祥至槍店購買槍枝並
      代為訂購「菜底」，另於92年1 月間仲介趙培盛等人至槍
      店購買槍枝，並協助趙培盛等人向「根本晃」等人購買槍
      枝，而先後幫助丁正祥及趙培盛等人走私槍枝回臺，業如
      前述，是被告縱使未參與趙培盛等人夾藏槍彈之行為，事
      前亦未獲趙培盛告知陷害許福泰之計劃，其對趙崇傑、趙
      培盛兄弟於92年3 、4 月間，再度赴菲律賓大量採購槍、
      彈欲走私回臺之用意，亦當知之甚明，被告所辯不知趙培
      盛等人走私槍彈回臺云云，無非卸責之詞，不足採信。
    (8)至另案被告許迺欣於92年12月13日、93年1 月2 日司法警
      察官詢問時、93年4 月2 日檢察事務官詢問時，於92年12
      月22 日 檢察官偵訊時證稱：「許福泰案是由趙培盛、甲
      ○○2 人將載有中空原木段之卡車押運前往蘇比克灣的報
      關行裝櫃」等語 (見93偵5016號第2 卷第163 -164頁、第
      3 卷第23-24 、96-97 頁、第4 卷第150 頁）；及另案被
      告于寶文於93年2 月23日司法警察官詢問時、93年2 月24
      日、93年3 月8 日檢察事務官詢問時陳稱及於93年4 月12
      日、93年4 月15日檢察官偵訊時證稱：「趙培盛指揮我、
      『Tony』、甲○○、『根本晃』、許迺欣等人將槍械裝在
      中空原木段中，並搬上空地上的1 輛大卡車，再由趙培盛
      、甲○○押載有夾藏槍械中空原木段之卡車前往蘇比克灣
      報關」等語 (見93偵5016號第3 卷第208 、196 -197頁、
      第4 卷第69-70 、96-97 、102- 103頁），均指稱被告有
      參與將槍彈夾藏於中空原木段，並將載有中空原木段之卡
      車押運至蘇比克灣報關之行為。訊據被告固坦承趙培盛等
      人在許迺欣租屋處附近消防隊旁之空地裝藏槍彈當天，其
      確有出現在該處，嗣後並與趙培盛同行至蘇比克灣之事實
      ，惟被告堅詞否認有參與將槍彈夾藏於中空原木段，並將
      載有中空原木段之卡車押運至蘇比克灣報關之行為，辯稱
      ：「事先就和趙培盛約好要去蘇比克灣渡假，有約3 個女
      孩子，當天是趙培盛指揮許迺欣、于寶文、『Tony 』 把
      槍裝入原木段，我和趙培盛、『根本晃』先離開去喝酒，
      再回到該處時，原木段及椰子板已經裝上卡車，我與趙培
      盛就搭箱型車前往蘇比克灣渡假」等語。且于寶文於94年
      1 月19日原審法院審理中作證時改稱：「沒有看到被告裝
      槍到原木內或搬運到卡車上，被告跟趙培盛喝酒回來時，
      當地人已經把原木搬到卡車上，當天晚上趙培盛找3 個女
      孩子，被告與我們一起坐9 人座的廂型車到蘇比克灣渡假
      ，車子開出去就沒有看到卡車」等語（見本案原審卷第 2
      卷第85- 86頁）；許迺欣亦於本案94年1 月19日原審法院
      審理中作證時改稱：「沒有看到被告幫忙包裝、搬運，卡
      車很大，趙培盛指示工人載到蘇比克灣，趙培盛另外有約
      幾個小姐要去蘇比克灣，我隔天早上才到蘇比克灣找趙培
      盛」等語（見本案原審卷第2 卷第123 -124頁），核與被
      告前開所辯大致相符。參以于寶文、許迺欣2 人先後2 次
      參與趙培盛集團走私槍彈犯行，對每次犯行在場參與之人
      及各人所分擔之任務，記憶上難免有差錯。則于寶文、許
      迺欣前開所述關於被告有參與將槍彈夾藏於中空原木段，
      並將載有中空原木段之卡車押運至蘇比克灣報關等情，是
      否確與事實相符，尚有可疑。綜合上情研析，趙培盛等人
      在許迺欣租屋處附近消防隊旁之空地夾藏槍、彈時，被告
      雖因協助趙培盛連絡「根本晃」將趙崇傑前所購得之槍彈
      運至該處，且與趙培盛有前往蘇比克灣渡假之約定，而在
      場目睹趙培盛等人夾藏槍彈之情形，嗣後並與趙培盛同行
      搭車前往蘇比克灣渡假，然既查無確切證據證明被告確有
      動手參與夾藏槍彈及押運該載有槍彈之卡車前往蘇比克灣
      報關之行為，或與趙培盛等人有共同運輸、走私槍彈入境
      之犯意聯絡，自不得認定被告有與趙培盛等人共同運輸、
      走私槍彈入境之犯行。
    (9)又證人莊馥全於92年12月12日司法警察官詢問時所述被告
      曾表示其與趙崇傑、趙培盛、許迺欣等人如何共謀走私槍
      彈來臺供情治單位查獲（詳前揭理由欄「二之(二)之(7)」部
      分），業據被告於原審法院審理中堅詞否認曾向莊馥全陳
      述上情，且辯稱係遭莊馥全誣陷等語，而莊馥全經本院傳
      喚未到，致無從與被告進行對質，是莊馥全上開所述是否
      可採，尚有可疑。本院既查無其他積極證據證明莊馥全上
      開所述確與事實相符，亦不得僅憑莊馥全1 人片面之陳述
      即認定被告有與趙培盛等人共同運輸、走私槍彈之犯意聯
      絡及行為分擔。
    (10)綜合上述各情研析，被告既明知趙崇傑、趙培盛兄弟等人
      欲自菲律賓走私槍、彈回臺，竟仍提供管道協助趙崇傑、
      趙培盛兄弟向「根本晃」購買槍彈，及連絡「根本晃」將
      趙崇傑先前採買之槍枝運送至許迺欣住處附近消防隊旁之
      小木屋空地，而參與趙崇傑、趙培盛兄弟等人運輸、走私
      槍彈犯行之構成要件以外之行為，對渠等運輸、走私槍彈
      之犯行實施助益，其主觀上應有幫助趙崇傑、趙培盛兄弟
      等人運輸、走私槍彈之犯意甚為明確，則被告上開事實「
      (三)」部分之幫助運輸、走私制式手槍、制式衝鋒槍、其他
      可發射子彈具有殺傷力之手槍及子彈等犯行，應堪認定。
四、查本件被告行為後，槍砲彈藥刀械管制條例於94年1 月26日
    修正公布，自94年1 月28日起施行，其中修正前槍砲彈藥刀
    械管制條例第11條第1 項：「未經許可，運輸第4 條第1 項
    第1 款所稱其他可發射金屬或子彈具有殺傷力之各式槍砲者
    ，處5 年以上有期徒刑，併科新臺幣1 千萬元以下罰金」，
    業經修正刪除，移納於修正後同條例第8 條第1 項增列：「
    未經許可，運輸第4 條第1 項第1 款所定其他可發射金屬或
    子彈具有殺傷力之各式槍砲者，處無期徒刑或5 年以上有期
    徒刑，併科新臺幣1 千萬元以下罰金」，就前開修正前後規
    定相互比較之結果，應以被告行為時之舊法即修正前槍砲彈
    藥刀械管制條例第11條第1 項之規定較有利於被告，則就被
    告幫助運輸可發射子彈具有殺傷力之轉輪手槍之仿造槍部分
    ，依刑法第2 條第1 項但書規定，應適用修正前槍砲彈藥刀
    械管制條例第11條第1 項規定論處。核被告事實「(一)」部分
    基於幫助之犯意，幫助丁正祥、林益彰、高國賢等人自菲律
    賓私運經行政院公告管制進出口之制式手槍、制式自動步槍
    進入我國境內之所為，係犯槍砲彈藥刀械管制條例第7 條第
    1 項之未經許可運輸手槍、自動步槍罪之幫助犯及懲治走私
    條例第2 條第1 項之私運管制物品進口罪之幫助犯；被告事
    實「(二)」部分基於幫助之犯意，幫助趙培盛、許迺欣、于寶
    文、柯明昌、黃帝裕、「Tony」等人自菲律賓私運經行政院
    公告管制進出口之制式手槍、制式自動步槍、制式衝鋒槍、
    子彈進入我國境內之所為，係犯修正後槍砲彈藥刀械管制條
    例第7 條第1 項之未經許可運輸手槍、自動步槍、衝鋒槍罪
    、第12條第1 項之未經許可運輸子彈罪之幫助犯及懲治走私
    條例第2 條第1 項之私運管制物品進口罪之幫助犯；被告事
    實「(三)」部分基於幫助之犯意，幫助趙崇傑、趙培盛、許迺
    欣、于寶文、「Tony」、「BABOY 」等人自菲律賓私運經行
    政院公告管制進出口之制式手槍、制式衝鋒槍、可發射子彈
    具有殺傷力之轉輪手槍之仿造槍及子彈進入我國境內之所為
    ，係犯槍砲彈藥刀械管制條例第7 條第1 項之未經許可運輸
    手槍、衝鋒槍罪、第12條第1 項之未經許可運輸子彈罪、修
    正前槍砲彈藥刀械管制條例第11條第1 項之未經許可運輸其
    他可發射子彈具有殺傷力之手槍罪之幫助犯及懲治走私條例
    第2 條第1 項之私運管制物品進口罪之幫助犯。起訴書雖記
    載被告所為係幫助犯槍砲彈藥刀械管制條例第7 條第1 項之
    運輸、販賣衝鋒槍等槍械罪及第12條第1 項之運輸、販賣子
    彈等罪嫌，惟起訴書犯罪事實欄涉及「販賣」之記載僅有「
    丁正祥除循不詳管道先於91年11月底或12月初走私1 批槍械
    入台外（其中3 支長槍1 支短槍，由林益彰於91年12月間在
    臺南市販售予林建利，另有3 支手槍由林益彰在臺南市藏放
    ）」等語，並無任何關於被告幫助丁正祥、林益彰販賣此部
    分槍枝，或幫助其他人販賣槍枝、子彈等犯罪事實之記載，
    足見本案起訴之犯罪事實應未包括被告幫助販賣衝鋒槍等槍
    枝及幫助販賣子彈等犯行，故起訴書記載被告所為係幫助犯
    槍砲彈藥刀械管制條例第7 條第1 項之販賣衝鋒槍等槍械罪
    及第12條第1 項之販賣子彈等罪嫌部分，應屬誤載。又起訴
    書雖未記載被告所為係幫助犯懲治走私條例第2 條第1 項之
    私運管制物品進口罪，惟起訴書犯罪事實欄業已敘明此部分
    犯罪事實，且蒞庭檢察官亦於原審法院歷次準備程序及審判
    程序中補充陳述被告觸犯上開罪名，應認被告此部分犯行業
    經檢察官提起公訴，併此敘明。被告幫助丁正祥、趙培盛、
    趙崇傑等人運輸槍、彈前後，幫助渠等非法持有槍、彈之低
    度行為，應分別為幫助運輸之高度行為所吸收，均不另論罪
    。被告先後3 次幫助未經許可運輸手槍、自動步槍、衝鋒槍
    等槍枝之犯行、先後2 次幫助未經許可運輸子彈之犯行、先
    後3 次幫助私運管制物品進口之犯行，均時間緊接，所犯罪
    名相同，顯各係基於概括犯意為之，皆為連續犯，應依刑法
    第56條之規定，分別從一重之幫助未經許可運輸衝鋒槍罪、
    幫助未經許可運輸子彈罪及幫助私運管制物品進口罪論處，
    並加重其刑，惟死刑、無期徒刑部分依法不得加重。被告以
    一行為同時觸犯上開幫助未經許可運輸衝鋒槍罪、幫助未經
    許可運輸其他可發射子彈具有殺傷力之手槍罪、幫助運輸未
    經許可運輸子彈罪及幫助私運管制物品進口罪，為想像競合
    犯，應依刑法第55條之規定，從1 重之幫助未經許可運輸衝
    鋒槍罪處斷。被告幫助丁正祥、趙崇傑、趙培盛等人犯罪，
    為從犯，應依刑法第30條第2 項之規定，依正犯之刑減輕之
    。按最輕本刑為3 年以上有期徒刑之罪、懲治走私條例第2
    條第1 項之罪之被告或犯罪嫌疑人，於偵查中供述與該案案
    情有重要關係之待證事項或其他共犯之犯罪事證，因而使檢
    察官得以追訴該案之其他共犯者，以經檢察官事先同意者為
    限，就其因供述所涉之犯罪，減輕或免除其刑，證人保護法
    第2 條第1 款、第4 款、第14條第1 項定有明文。查被告所
    犯幫助未經許可運輸衝鋒槍罪、幫助未經許可運輸其他可發
    射子彈具有殺傷力之手槍罪，均為最輕本刑為三年以上有期
    徒刑之罪；所犯幫助私運管制物品進口罪則為懲治走私條例
    第2 條第1 項之罪，且被告已於偵查中供述與本案案情有重
    要關係之待證事項及其他共犯之犯罪事證，因而使檢察官得
    以追訴于寶文、柯明昌、黃帝裕等共犯，且經檢察官事先同
    意被告適用證人保護法第14條第1 項之規定，此有臺灣高等
    法院高雄分院檢察署檢察官93年4 月19日訊問筆錄 (見93年
    度偵字第5016號第4 卷第210 -218頁）、93年4 月27日訊問
    筆錄 (見93年度偵字第5016號第5 卷第1-17頁）及另案被告
    于寶文、柯明昌、黃帝裕之起訴書（見原審卷第1 卷第 137
    -165頁、第2 卷第379 -385頁）各1 份在卷足憑，被告應依
    證人保護法第14條第1 項之規定減輕其刑，並依法遞減之。
    又上開刑之加減，應依法先加後減之。檢察官雖未於起訴書
    中敘及被告犯幫助未經許可運輸其他可發射子彈具有殺傷力
    之手槍罪，但想像競合犯為裁判上一罪，檢察官就犯罪事實
    一部起訴，依刑事訴訟法第267 條規定，其效力及於全部，
    法院自屬有權全部審判。
五、原審依槍砲彈藥刀械管制條例第7 條第1 項、第12條第1 項
    ，修正前槍砲彈藥刀械管制條例第11條第1 項，懲治走私條
    例第2 條第1 項、第11條，證人保護法第14條第1項 ，刑法
    第2 條第1 項、第11條前段、第56條、第55條、第30條第 1
    項、第2 項、第42條第3 項、第37條第2 項，罰金罰鍰提高
    標準條例第2 條，現行法規所定貨幣單位折算新臺幣條例第
    2 條，並審酌被告連續提供管道幫助丁正祥、許迺欣、趙培
    盛、趙崇傑等人在菲律賓大量蒐購制式手槍、制式自動步槍
    、制式衝鋒槍、可發射子彈具有殺傷力之仿造槍等各式槍枝
    及子彈，使丁正祥、許迺欣、趙培盛、趙崇傑等人得以利用
    貨櫃夾藏方式運輸、走私上開槍彈入境，被告雖非丁正祥、
    許迺欣、趙培盛、趙崇傑等人運輸、走私槍彈犯行之共同正
    犯，但所為對丁正祥、許迺欣、趙培盛、趙崇傑等人上開犯
    行有舉足輕重之地位，且上開槍彈若流入社會，將使不法之
    徒得以擁槍進行犯罪，對社會治安之危害至深且鉅，足見被
    告惡性非輕，惟念其前未曾受刑之宣告，有臺灣高等法院被
    告全國前案紀錄表一份在卷可稽，且經檢察官自菲律賓解返
    回國後，即對丁正祥、許迺欣、趙培盛、趙崇傑等人在菲律
    賓之犯罪經過供述明確而無保留，使檢察官得以追訴其他共
    犯，犯後態度良好等一切情況，量處有期徒刑6 年8 月併科
    罰金新臺幣200 萬元，併諭知罰金部分如易服勞役，應以罰
    金總額與6 個月之日數比例折算。另依本案犯罪性質，認被
    告有褫奪公權之必要，爰併依刑法第37條第2 項規定，宣告
    褫奪公權5 年。並敘明沒收為從刑之一種，依主從不可分之
    原則，應附隨緊接於主刑之下而同時宣告；又共同正犯因相
    互間利用他人之行為，以遂行其犯意之實現，本於責任共同
    之原則，有關沒收部分，對於共犯間供犯罪所用之物，自均
    應為沒收之諭知。惟幫助犯僅係對於犯罪構成要件以外行為
    為加工，並無共同犯罪之意思，自不適用該責任共同原則，
    對於正犯所有供犯罪所用之物或犯罪所得之物，亦為沒收之
    諭知（最高法院91年度臺上字第5583號判決要旨參照）。依
    上開判決意旨，如附表所示之槍彈應於被告所幫助之共同正
    犯之案件中宣告沒收，故不於本案宣告沒收等語。認事用法
    尚無不合，量刑亦稱妥適，被告上訴意旨，並不否認「仲介
    」買槍彈犯罪，仍執陳詞辯以不知所買槍彈將運輸回國走私
    入境及在菲律賓買槍彈而擁有槍彈並不違法，指摘原判決依
    幫助運輸衝鋒槍論罪刑為過重不當，並無可取，為無理由，
    應予駁回。
六、公訴意旨另以：(1)被告於91年12月14日至91年12月21日之間
    某日晚上，在馬尼拉泛太平洋飯店，與趙培盛、其手下柯明
    昌、于寶文、黃帝裕見面，趙培盛向被告表明購買槍械走私
    回臺之意旨，被告除答應帶路翻譯仲介購槍外，並召來擁有
    豐富槍械來源之「根本晃」與趙培盛認識。旋於隔1 、2 日
    ，趙培盛、于寶文即由被告引導翻譯與仲介，至馬尼拉巴石
    市「J&J 」槍店，購買7 把9mm 制式手槍及子彈若干發；此
    外，趙培盛再委請許迺欣採購2 張組合式原木桌及椰子枝葉
    ，充為報關進出臺、菲之「菜底」，將上開7 把手槍藏入其
    中1 張原木桌之桌腳中空處，又從馬尼拉雇車載運「菜底」
    至蘇比克灣某不詳保稅倉庫，供走私香菸集團裝入1 只藏有
    700 至750 箱未稅洋菸之40呎貨櫃（櫃號WFHU0000000 號）
    最外層，充為報關進出臺、菲港口之「菜底」。嗣趙培盛率
    于寶文、柯明昌、黃帝裕於91年12月21日搭機回台，該貨櫃
    於92年1 月8 日運抵高雄港，趙培盛委由報關行於92年1 月
    9 日上午順利報關領櫃出關，並請柯明昌押運該貨櫃，趙培
    盛、于寶文、黃帝裕等人一路護航該貨櫃車進入所承租之高
    雄市○○路341 號倉庫內，俟在倉庫內之走私洋菸工人卸下
    櫃內「菜底」及洋菸，並開車載走未稅洋菸後，趙培盛、于
    寶文、柯明昌、黃帝裕等人，始將原木桌之桌腳所夾藏之 7
    把制式手槍取出藏匿。(2)92年2 月19日，趙培盛又帶手下于
    寶文赴菲，黃帝裕則於92年2 月23日赴菲會合，在趙培盛於
    92年2 月27日單獨搭機回臺之前，在被告之仲介下，以每把
     (挺）9 萬披索向「根本晃」購買M11 衝鋒槍2 把 (挺)，
    每把 (挺）2 萬披索，另購掌心雷手槍2 把。此外，另委請
    許迺欣購買原木椅、原木桌、原木頭段為報關出口之「菜底
    」，將長短槍彈藏入原木桌及原木頭段等「菜底」之中空部
    分內，拖運至蘇比克灣之保稅倉庫，再連同未稅洋菸700 至
    750 箱，一併裝入1 只40呎貨櫃內（櫃號WFHU0000000 號）
    。該貨櫃於92年3 月31日運抵高雄港，趙培盛、于寶文、黃
    帝裕於92年4 月1 日委請報關並順利提領，旋由于寶文登上
    貨櫃車帶路，一起押運至高雄縣美濃鎮○○路3 之2 號廢棄
    大型倉庫，趙培盛先指揮于寶文、黃帝裕取出所夾藏之槍械
    ，再交由走私洋菸集團之工人搬運櫃內未稅洋菸。(3)92年 5
    月25日，趙培盛再率手下于寶文及綽號「駱駝」、「阿樺」
    之男子，搭同一班機赴菲。一方面因「BABOY 」寄藏25把長
    短槍之糾紛，委請綽號「駱駝」之男子出面與「BABOY 」談
    判，最後以新臺幣150 萬元賠償「BABOY 」而擺平其事。另
    方面，趙培盛又在被告之仲介下，向「根本晃」購買4 至 5
    把巴西製「金牛座」手槍及貝瑞塔手槍，伺機走私夾藏回臺
    。
    (4)趙崇傑於92年9 月13日，率領手下綽號「阿耀」、「阿宗
    」、「阿如」等3 人，搭機至馬尼拉，立即邀請被告前來所
    投宿之REVERA飯店，表明購買槍毒並走私回臺供作績效之意
    旨，被告馬上通知「根本晃」來飯店，在被告翻譯及仲介下
    ，「根本晃」答應為趙崇傑採購中古之制式手槍25 把 、手
    榴彈2 顆及大麻10公斤。翌日趙崇傑由被告帶路，以美金兌
    換菲幣161 萬披索，取出其中131 萬披索交由被告轉給「根
    本晃」。得款後，「根本晃」陸續將上開槍彈、毒品交付趙
    崇傑，趙崇傑看後復委託「根本晃」代為保管，俟其回臺後
    立即派人赴菲走私回臺。惟趙崇傑及手下3 人於92年9 月25
    日返回高雄後，即因案發不克派人赴菲處理走私事宜。認被
    告此部分亦涉犯槍砲彈藥刀械管制條例第7 條第1 項之未經
    許可運輸衝鋒槍等槍砲罪、同條例第12條第1 項之運輸子彈
    罪之幫助犯。
  (一)檢察官認被告涉犯「另公訴意旨(1)、(2)、(3)、(4)」部分犯行
    ，係以(1)趙培盛、于寶文、柯明昌、黃帝裕等人之入出境記
    錄、中華航空公司高雄分公司93年1 月12日KHHDM0026 號函
    復艙單、趙培盛、于寶文、柯明昌等人之護照申請書、臺灣
    高雄地方法院檢察署92年1 月3 日雄檢楠果91他3788字第51
    97號編號WFHU0000000 號貨櫃之放行公文、財政部高雄關稅
    局92年1 2 月12日高普政字第0920200463號函所附編號WFHU
    0000000 號貨櫃92年1 月9 日載運乾咖啡木材之貨櫃運送單
    、江華貨櫃儲運有限公司92年1 月9 日編號WFHU0000000 號
    貨櫃之承運工作紀錄等資料，及被告、另案被告于寶文、許
    迺欣、柯明昌等人之陳述；(2)趙培盛、于寶文、黃帝裕之入
    出境記錄、財政部高雄關稅局93年3 月11日高普政字第0930
    200084號函所附編號WFHU0000000 號貨櫃92年3 月30日載運
    乾咖啡木材之進口報單、江華貨櫃儲運有限公司92年4 月 1
    日編號WFHU000000 0號貨櫃之承運工作紀錄等資料，及被告
    、另案被告于寶文、許迺欣等人之陳述；(3)趙培盛、陳益樂
    、于寶文之入出境紀錄，及被告之陳述；(4)趙崇傑之入出境
    紀錄、92年9 月20日及92年9 月26日化名「王純」之檢舉筆
    錄等資料，及被告、另案被告許迺欣之陳述，為其論罪之依
    據。
  (二)按犯罪事實應依證據認定之，無證據不得認定犯罪事實；又
    不能證明被告犯罪者，應諭知無罪之判決；刑事訴訟法第15
    4 條第2 項、第301 條第1 項分別定有明文。又按刑事訴訟
    法上所謂認定犯罪事實之證據，係指足以認定被告確有犯罪
    行為之積極證據而言，如未能發現相當證據或證據不足以證
    明，自不能以推測或擬制之方法，以為裁判基礎，最高法院
    29年上字第3105號及40年台上字第86號分別著有判例可資參
    照。而認定不利於被告之事實，須依積極證據，茍積極證據
    不足為不利被告之認定時，即應為有利於被告之認定，更不
    必有何有利之證據；又認定犯罪事實所憑之證據，雖不以直
    接證據為限，間接證據亦包括在內，然而無論直接證據或間
    接證據，其為訴訟上之證明，須於通常一般之人均不致有所
    懷疑，而得確信其為真實之程度者，始得據為有罪之認定，
    倘其證明尚未達到此一程度，而有合理之懷疑存在而無從使
    事實審法院得有罪之確信時，即應由法院為諭知被告無罪之
    判決，最高法院亦分別著有30年上字第816 號及76年台上字
    第4986號判例足參。
  (三)訊據被告堅詞否認此部分犯行，經查，前開「另公訴意旨(1)
    、(2)、(3)、(4)」部分所指槍、彈均未經查扣及送驗鑑定，且
    依被告及另案被告許迺欣之陳述可知，前開「(3)、(4)」部分
    所指槍彈仍在菲律賓，尚未經趙培盛、趙崇傑等人運輸、走
    私回臺，則是否確有前開「(1)、(2)、(3)、(4)」部分所指槍、
    彈之存在，及其確切之數量、型式、廠牌、是否具有殺傷力
    ，均有疑問，因此，前開「(1)、(2)、(3)、(4)」部分所指被告
    幫助運輸、走私之槍彈，是否確為經行政院公告管制進出口
    之物品及槍砲彈藥刀械管制條例所稱之「槍砲」、「子彈」
    ，俱無從認定，自無從僅憑檢察官所提出之上開書證，及被
    告、另案被告于寶文、許迺欣、柯明昌等人之陳述，遽為不
    利於被告之認定。此外，復查無其他積極證據足認被告確有
    此部分犯行，不能證明被告此部分犯罪。原審敘明公訴意旨
    認此部分與上揭論罪科刑之部分，有連續犯及想像競合犯之
    關係，以裁判上一罪起訴，故不另為無罪之諭知。經核亦無
    不合。
據上論斷，應依刑事訴訟法第368條，判決如主文。
本案經檢察官邱榮藏到庭執行職務。
中　　華　　民　　國　　94　　年　　8 　　月　　29　　日
                  刑事第二庭    審判長法  官  林正雄
                                      法  官  黃壽燕
                                      法  官  陳啟造
以上正本證明與原本無異。
如不服本判決應於收受本判決後10日內向本院提出上訴書狀，其
未敘述上訴理由者，並得於提起上訴後10日內向本院補提理由書
狀（均須按他造當事人之人數附繕本）「切勿逕送上級法院」。
中　　華　　民　　國　　94　　年　　8 　　月　　31　　日
　　　　　　　　　　　　　　　　　　　書記官  黃琳群
附錄本判決論罪科刑法條：
修正後槍砲彈藥刀械管制條例第7 條第1 項
未經許可，製造、販賣或運輸火砲、肩射武器、機關槍、衝鋒槍
、卡柄槍、自動步槍、普通步槍、馬槍、手槍或各類砲彈、炸彈
、爆裂物者，處死刑、無期徒刑或7 年以上有期徒刑；處徒刑者
，併科新台幣3 千萬元以下罰金。
修正後槍砲彈藥刀械管制條例第12條第1 項
未經許可，製造、販賣或運輸子彈者，處1 年以上7 年以下有期
徒刑，併科新台幣5百 萬元以下罰金。
修正前槍砲彈藥刀械管制條例第11條第1 項
未經許可，製造、販賣或運輸第4 條第1 項第1 款所稱其他可發
射金屬或子彈具有殺傷力之各式槍砲者，處5 年以上有期徒刑，
併科新臺幣1 千萬元以下罰金。
懲治走私條例第2 條第1 項
私運管制物品進口、出口逾公告數額者，處7 年以下有期徒刑，
得併科新臺幣3 百萬元以下罰金。
附表1：
1、奧地利GLOCK 廠製19型口徑9mm 之制式半自動手槍3 支，槍
   枝管制編號0000000000（含彈匣2 個）、0000000000（含彈
   匣3 個）、0000000000（含彈匣3 個）。
2、奧地利GLOCK 廠製17型口徑9mm 之制式半自動手槍1 支，槍
   枝管制編號0000000000（含彈匣2 個）。
3、美國WALTHER 廠製PPK/S 口徑0.38吋制式半自動手槍2 支，
    槍枝管制編號0000000000、0000000000（各含彈匣2 個）。
4、美國COLT廠MK IV-SERIES-80 型口徑0.45吋之制式半自動手
　　槍2 支，槍枝管制編號0000000000、0000000000。
5 、美國COLT廠MK IV-SERIES-70 型口徑0.45吋之制式半自動手
    槍1 支，槍枝管制編號0000000000（含彈匣1 個）。
6、義大利BERETTA 廠製1934型口徑7.65mm之制式半自動手槍1
   支，槍枝管制編號0000000000（含彈匣1 個）。
7、美國BERETTA 廠製950BS 型口徑0.25吋之制式半自動手槍1
   支，槍枝管制編號0000000000（含彈匣2 個）。
8、美國BERETTA 廠製20型口徑0.25吋之制式半自動手槍1 支，
   槍枝管制編號0000000000（含彈匣2 個）。
9、西班牙LLAMA 廠製口徑9mm 之制式半自動手槍1 支，槍枝管
   制編號0000000000（含彈匣1 個）。
10、西班牙LLAMA 廠製口徑0.38吋SUPER AUTO之制式半自動手槍
    1 枝，槍枝管制編號0000000000（含彈匣1 個）。
11、西班牙LLAMA 廠製MAX II型口徑9mm 之制式半自動手槍1 支
    ，槍枝管制編號0000000000（含彈匣1 個）。
12、巴西TAURUS廠製PT 92 AFS 型口徑9mm 之制式半自動手槍 1
    支，槍枝管制編號0000000000（含彈匣1 個）。
13、匈牙利FEG 廠製P9型口徑9mm 之制式半自動手槍1 支，槍枝
    管制編號0000000000（含彈匣1 個）。
14、美國SPRINGFIELD 廠製1911-A1 型口徑9mm 之制式半自動手
    槍1 支，槍枝管制編號0000000000（含彈匣1 個）。
15、比利時FN廠製口徑9mm 之制式半自動手槍1 枝，槍枝管制編
    號0000000000（含彈匣1 個）。
16、美國INGRAM廠製M11 型口徑9mm 之制式半自動手槍1 支，槍
    枝管制編號0000000000（含滅音器1 個）。
17、菲律賓ELISCO TOOL 廠製美國COLT公司M16A1 型口徑5.56mm
    之制式自動步槍1 支，槍枝管制編號0000000000。
18、美國COLT廠製AR-15 613 型口徑5.56mm之制式自動步槍2 支
    ，槍枝管制編號0000000000（含瞄準器1 個）、0000000000
    。
19、美國COLT廠製M16 型口徑5.56mm之制式自動步槍2 支，槍枝
    管制編號0000000000、0000000000。
20、美國COLT廠製M16A1 型口徑5.56mm之制式自動步槍2 支，槍
    枝管制編號0000000000、0000000000。
21、新加坡CHARTERED INDUSTRIES廠製美國COLT公司AR-15 型口
    徑5.56mm之制式自動步槍1 支，槍枝管制編號0000000000。
22、仿美國SMITH & WESSON廠轉輪手槍製造之仿造槍2 支，槍枝
    管制編號0000000000、0000000000。
23、仿美國COLT廠口徑5.56mm制式步槍製造之仿造槍1 支，槍枝
    管制編號0000000000。
24、口徑9mm之制式子彈1012顆（試射39顆後，餘973顆）。
25、口徑0.25吋之制式子彈156顆（試射6顆後，餘150顆）。
26、口徑0.38吋之制式子彈300顆（試射7顆後，餘293顆）。
27、口徑5.56mm之制式子彈1037顆（試射10顆後，餘1027顆）。
28、不具殺傷力之槍榴彈5 顆。
附表2：
1、巴西TAURUS廠製PT 111 MILLENNIUM 型口徑9mm 之制式半自
   動手槍共15支，槍枝管制編號0000000000至0000000000（均
   各含彈匣1 個）。
2、巴西TAURUS廠製PT 917 C型口徑9mm 之制式半自動手槍1 支
   ，槍枝管制編號0000000000（含彈匣1 個）。
3、美國LORCIN廠製L380型口徑9mm （380 AUTO）之制式半自動
   手槍1 支，槍枝管制編號0000000000（含彈匣1 個）。
4、美國Browning廠製BDM 型口徑9mm 之制式半自動手槍2 支，
   槍枝管制編號0000000000、0000000000（均各含彈匣1 個）
   。
5、美國INTRATEC廠製AB-10 型口徑9mm 之制式半自動手槍1 支
   ，槍枝管制編號0000000000。
6、美國INTRATEC廠製TEC －DC9 型口徑9mm 之制式半自動手槍1
   支，槍枝管制編號0000000000。
7、義大利TANFOGLIO 廠製Combat型口徑9mm 之制式半自動手槍4
   支，槍枝管制編號0000000000至0000000000（均各含彈匣1
   個）。
8、義大利TANFOGLIO 廠製P19 型口徑9mm 之制式半自動手槍1
   支，槍枝管制編號0000000000（含彈匣1 個）。
9、義大利BERETTA 廠製92DS型口徑9mm 之制式半自動手槍1 支
   ，槍枝管制編號0000000000（含彈匣1 個）。
10、義大利BERETTA 廠製92FS型口徑9mm 之制式半自動手槍1 支
    ，槍枝管制編號0000000000（含彈匣1 個）。
11、韓國DAEWOO廠製DP51型口徑9mm 之制式半自動手槍6 支，槍
    枝管制編號0000000000至0000000000、0000000000、
    00000000 00 （均各含彈匣1 個）。
12、以色列IMI 廠製JERICHO 941F型口徑9mm 之制式半自動手槍
    1 支，槍枝管制編號0000000000（含彈匣1 個）。
13、以色列IMI 廠製JERICHO 941 型口徑9mm 之制式半自動手槍
    1 支，槍枝管制編號0000000000（含彈匣1 個）。
14、匈牙利FEG 廠製P9型口徑9mm 之制式半自動手槍3 支，槍枝
    管制編號0000000000、0000000000、0000000000（均各含彈
    匣1 個）。
15、捷克CZ廠製75型口徑9mm 之制式半自動手槍1 支，槍枝管制
    編號0000000000（含彈匣1 個）。
16、捷克CZ廠製MODEL85 型口徑9mm 之制式半自動手槍1 支，槍
    枝管制編號0000000000（含彈匣1 個）。
17、中共NORINCO 廠製213B型口徑9mm 之制式半自動手槍1 支，
    槍枝管制編號0000000000（含彈匣1 個）。
18、比利時FN廠製口徑9mm 之制式半自動手槍2 支，槍枝管制編
    號0000000000、0000000000（均各含彈匣1 個）。
19、西班牙LLAMA 廠製MAX II型口徑9mm 之制式半自動手槍1 支
    ，槍枝管制編號0000000000（含彈匣1 個）。
20、奧地利GLOCL 廠製17型口徑9mm 之制式自動手槍1 支，槍枝
    管制編號0000000000（含彈匣1 個）。
21、以色列IMI 廠製UZI 型口徑9mm 之制式衝鋒槍1 支，槍枝管
    制編號0000000000。
22、美國COBRAY廠製M11 型口徑9mm 之制式衝鋒槍1 支，槍枝管
    制編號0000000000。
23、菲律賓ELISCO TOOL 廠製M16A1 型口徑5.56mm之制式自動步
    槍1 支，槍枝管制編號0000000000。
24、美國COLT廠製M16 型口徑5.56mm之制式自動步槍1 支，槍枝
    管制編號0000000000。
25、口徑9mm之制式子彈5612顆（試射60顆後，餘5552顆）。
26、口徑5.56mm之制式步槍子彈446 顆（試射2 顆後，餘444 顆
    ）。
27、不具殺傷力之口徑5.56mm之制式空包彈1顆。
附表3：
1、奧地利GLOCK 廠製19C 型口徑9mm 之制式半自動手槍7 支，
   槍枝管制編號0000000000、0000000000、0000000000至
   000000000 0 （均各含彈匣1 個）。
2、奧地利GLOCK 廠製19型口徑9mm 之制式半自動手槍2 支，槍
   枝管制編號0000000000、0000000000（均各含彈匣1 個）。
3、奧地利GLOCL 廠製26型口徑9mm 之制式半自動手槍1 支，槍
   枝管制編號0000000000（含彈匣1 個）。
4、義大利BERETTA 廠製92FS型口徑9mm 之制式半自動手槍1 支
   ，槍枝管制編號0000000000（含彈匣1 個）。
5、義大利BERETTA 廠製92DS型口徑9mm 之制式半自動手槍4 支
   ，槍枝管制編號0000000000、0000000000、0000000000、
   0000000000 （均各含彈匣1 個）。
6、美國BERETTA 廠製92FS型口徑9mm 之制式半自動手槍2 支，
   槍枝管制編號0000000000、0000000000（均各含彈匣1 個）
   。
7、捷克CZ廠製75型口徑9mm 之制式半自動手槍2 支，槍枝管制
   編號0000000000、000 0000000 （均各含彈匣1 個）。
8、捷克CZ廠製75B 型口徑9mm 之制式半自動手槍1 支，槍枝管
   制編號0000000000（含彈匣1 個）。
9、中共NORINCO 廠製NZ75型口徑9mm 之制式半自動手槍1 支，
   槍枝管制編號0000000000（含彈匣1 個）。
10、比利時FN廠製口徑9mm 之BROWNING制式半自動手槍1 支，槍
    枝管制編號0000000000（含彈匣1 個）。
11、比利時FN廠製High Power型口徑9mm 之BROWNING制式半自動
    手槍1 支，槍枝管制編號0000000000（含彈匣1 個）。
12、巴西TAURUS廠製PT917C型口徑9mm 之制式半自動手槍8 支，
    槍枝管制編號0000000000、0000000000至0000000000、
    000000 0000 、0000000000（均各含彈匣1 個）。
13、巴西TAURUS廠製PT915 型口徑9mm 之制式半自動手槍5 支，
    槍枝管制編號0000000000、0000000000、0000000000、
    000000 0000 、0000000000。
14、巴西TAURUS廠製PT92AFS 型口徑9mm 之制式半自動手槍1 支
    ，槍枝管制編號0000000000。
15、德國HK廠製USP COMPACT 型口徑9mm 之制式半自動手槍1 支
    ，槍枝管制編號0000000000。
16、德國HK廠製USP 型口徑9mm 之制式半自動手槍2 支，槍枝管
    制編號0000000000、0000000000。
17、義大利TANFOGLIO 廠製combat型口徑9mm 之制式半自動手槍
    1 支，槍枝管制編號0000000000（含彈匣1 個）。
18、以色列IMI 廠製JERICHO 型口徑9mm 之制式半自動手槍1 支
    ，槍枝管制編號0000000000（含彈匣1 個）。
19、匈牙利FEG 廠製P9型口徑9mm 之制式半自動手槍1 支，槍枝
    管制編號0000000000（含彈匣1 個）。
20、美國INGRAM廠製M11 型口徑9mm 之制式衝鋒槍2 支，槍枝管
    制編號0000000000、0000000000。
21、仿美國NORTH AMERICAN廠製BLACK WIDOW型口徑0.22吋
    magnum轉輪手槍製造之仿造槍4 支（扣押物品清單記載「掌
    心雷轉輪手槍」），槍枝管制編號0000000000至000000
    0000。
22、口徑9mm之制式子彈715顆。
